【裁判字號】    98,選上訴,1
【裁判日期】    980630
【裁判案由】    選罷法等
【裁判全文】
臺灣高等法院花蓮分院刑事判決         98年度選上訴字第1號
上  訴  人
即  被  告  庚○○
選任辯護人  李文平律師
            張照堂律師
上  訴  人
即  被  告  乙○○
選任辯護人  曾泰源律師
上  訴  人
即  被  告  壬○○
上  訴  人
即  被  告  己○○
上二人共同
選任辯護人  吳秋樵律師
            簡燦賢律師
上  訴  人
即  被  告  甲○○
選任辯護人  徐韻晴律師
上列上訴人即被告等違反選舉罷免法案件，不服臺灣花蓮地方法
院97年度選訴字第 6號中華民國97年11月25日第一審判決（起訴
案號：臺灣花蓮地方法院檢察署 97年度選偵字第14號、第18號、
第22號、第24號，移送併案審理案號：臺灣南投地方法院檢察署
97年度選偵字第12號），提起上訴，本院判決如下：
    主  文
原判決關於乙○○、壬○○、己○○、甲○○部分撤銷。
乙○○共同對於有投票權之人，交付賄賂，而約其投票權為一定
之行使，處有期徒刑壹年陸月；緩刑伍年；褫奪公權伍年；扣案
用以預備交付之賄賂共計新臺幣參拾壹萬壹仟元沒收。
壬○○共同對於有投票權之人，交付賄賂，而約其投票權為一定
之行使，處有期徒刑壹年貳月；緩刑參年；褫奪公權肆年。
己○○共同對於有投票權之人，交付賄賂，而約其投票權為一定
之行使，處有期徒刑壹年貳月；緩刑參年；褫奪公權肆年。
甲○○共同對於有投票權之人，交付賄賂，而約其投票權為一定
之行使，處有期徒刑壹年捌月；緩刑參年；褫奪公權肆年；扣案
用以預備交付之賄賂共計新臺幣壹拾貳萬壹仟元沒收。
其他（庚○○部分）上訴駁回。
    事  實
一、宇○○（另由臺灣花蓮地方法院檢察署檢察官起訴，現由臺
    灣花蓮地方法院審理中）係第 6屆山地原住民立法委員，且
    為民國（下同）97年1月12日舉辦之第7屆山地原住民立法委
    員選舉之候選人；庚○○係宇○○之國會辦公室助理兼立法
    委員競選總部執行長；乙○○係現任花蓮縣議員；癸○○為
    乙○○之助理；壬○○、丁○○、丙○○、甲○○、丑○○
    、姜吉昌、黃惠敏係現任或曾任花蓮縣萬榮鄉鄉民代表；己
    ○○為壬○○之夫；胡秀惠為丙○○之妻；瑟令阿比斯、杜
    門瓦利斯則係宇○○之姑丈及姑媽；張美英為瑟令阿比斯之
    鄰居；溫志盛、梁燕花、周雪娥、朱阿杏、李月美、林金花
    、林玉花、古金榮及朱金榮為丙○○之舊識，曾於選舉時為
    丙○○輔選，而為丙○○之樁腳；蔡玉春為古金榮之妻；江
    秋妹、田秋蓮、王阿發、江英蘭及杜新興等人則曾為甲○○
    輔選；顏惠英為丑○○之堂妹；潘榮明、朝秋開、王明珠、
    沈文平、辛○○、徐富生及林福枝為乙○○之舊識；廖美玳
    為徐富生之妻；許進發及羅令雪則為丁○○之弟弟及弟妹。
二、乙○○因與宇○○之堂兄弟瓦歷斯貝林係舊識，因而於第 7
    屆山地原住民立法委員競選期間為宇○○負責花蓮縣萬榮鄉
    之輔選工作，惟宇○○、乙○○、庚○○、癸○○、壬○○
    、己○○、丙○○、胡秀惠、丁○○、許進發、羅令雪、甲
    ○○、丑○○、瑟令阿比斯、杜門瓦利斯、張美英、潘榮明
    、朝秋開、姜吉昌、黃惠敏、王明珠、沈文平、辛○○、林
    福枝、徐富生、廖美玳、溫志盛、梁燕花、周雪娥、朱月杏
    、李月美、林金花、林玉花、古金榮、蔡玉春、朱金榮、江
    秋妹、田秋蓮、王阿發、江英蘭、杜新興、顏惠英等人為使
    宇○○能順利當選，未思以服務選民之政績或提出爭取建設
    鄉里等政見之正當管道競選，竟基於對有投票權人交付賄賂
    ，約定投票權為一定行使之犯意之聯絡，先由宇○○於96年
    11月10日參加花蓮縣萬榮鄉祖靈祭時，即要求乙○○負責輔
    選之花蓮縣萬榮鄉地區應使其於投票日開票時能獲得約1 千
    票之得票數，乙○○因之隨即於96年11、12月間要求壬○○
    及己○○夫婦、丙○○、丁○○、甲○○、丑○○、瑟令阿
    比斯及杜門瓦利斯夫婦、潘榮明、朝秋開、王明珠、沈文平
    、辛○○、林福枝、徐富生等人分別估算其可掌握及可得賄
    選之具投票權之人數，其中丙○○再轉而要求其樁腳溫志盛
    、梁燕花、周雪娥、朱月杏、李月美、林金花、林玉花、古
    金榮及朱金榮等人分別估算其等可掌握及可向之賄選之具投
    票權人之人數，並告知屆時約可發送每一選民新臺幣（下同
    ）1 千元，甲○○則要求江秋妹、田秋蓮、王阿發、江英蘭
    及杜新興等人、丑○○要求其堂妹顏惠英、潘榮明則要求姜
    吉昌、黃惠敏等人分別估算其等可掌握及屆期可向之行賄之
    人數，溫志盛等人將統計之數額呈報予丙○○、甲○○、丑
    ○○、潘榮明後，再由丙○○、甲○○、丑○○、潘榮明等
    人匯整並加計其等可自行掌握及行賄之票數後告知乙○○，
    壬○○及己○○夫婦、丁○○、瑟令阿比斯及杜門瓦利斯夫
    婦、朝秋開、王明珠、沈文平、辛○○及林福枝等人則將其
    等自行統計可賄選之人數告知乙○○，徐富生因工作關係未
    每日返家而委託辛○○將其統計數計轉知乙○○。
三、迄至同年12月27日，宇○○即指示庚○○攜帶每張均為面額
    1千元、共計100萬元之現鈔至花蓮縣萬榮鄉紅葉村紅葉47號
    之4乙○○辦公室內，庚○○為求隱密，持該100萬元放置至
    該辦公室後方儲藏室之木製飯桶內，隨即走出來並告知乙○
    ○「東西放在木製飯桶內」，乙○○即告以「1票1千元，總
    共1千票是100萬，但事後估的應該是超過1 千」，庚○○當
    場表示會將此問題帶回去討論、處理後即離去；待乙○○取
    得該100萬元後，隨即與其助理癸○○2人分別或共同於翌日
    起，至花蓮縣萬榮鄉地區，以先前壬○○及己○○夫婦、丙
    ○○、丁○○、甲○○、丑○○、瑟令阿比斯及杜門瓦利斯
    夫婦、朝秋開、王明珠等人統計之人數以每人 1千元計算而
    分別交付15萬元、30萬元、6萬元、16萬元、15萬元、4萬元
    、2萬 4千元、3萬元予己○○、丙○○、丁○○、甲○○、
    丑○○、瑟令阿比斯及杜門瓦利斯、朝秋開、王明珠，並將
    沈文平、辛○○、林福枝及徐富生共同統計之以81票計算之
    8萬1千元交予沈文平，再由沈文平將分屬辛○○、林福枝及
    徐富生統計之部分代為轉交，惟因徐富生不在家，沈文平則
    交付予徐富生之妻廖美玳，並告知為宇○○以每1投票權人1
    千元之代價向投票權人行賄。
四、迨至97年1月5日，於宇○○至花蓮縣萬榮鄉參加喜宴及競選
    造勢活動時，乙○○再告知「送來的東西（現金）不夠，支
    持的選民超過1千人，估計會增加300人」，宇○○當場表示
    經濟有困難，惟會另行設法等語。嗣於97年1月7日上午，宇
    ○○、庚○○前往屏東縣為競選造勢活動，即由宇○○指示
    庚○○再交付45萬元予乙○○，乙○○適於當日以電話聯絡
    庚○○並詢問何時會到花蓮，庚○○表示可能是當天下午後
    ，乙○○隨即指示癸○○「傍晚會有人與之聯絡，務必接聽
    電話」等語，庚○○則於屏東縣山地門九族文化村門口，交
    付以牛皮紙袋盛裝之現鈔45萬元予宙○○○○（業經臺灣花
    蓮地方法院97年度選訴字第10號判決有罪確定），並囑咐宙
    ○○○○與癸○○聯繫，宙○○○○隨即由玄○○（業經臺
    灣花蓮地方法院97年度選訴字第10號判決有罪確定）駕駛自
    用小客車載同前往花蓮縣之方向行駛，且告知玄○○「庚○
    ○交代把錢帶到花蓮給乙○○」，宙○○○○並以玄○○之
    電話與癸○○聯繫後，而與癸○○相約於花蓮縣瑞穗鄉碰面
    ，至同日晚上 8時許，宙○○○○及玄○○抵達約定之花蓮
    縣瑞穗鄉境內後，因玄○○之行動電話電力不足，宙○○○
    ○乃至某便利商店門口以公用電話聯絡癸○○，並告知其等
    所在位置，而於同日晚上 8時30分許，癸○○抵達該超商門
    口後，宙○○○○即搭乘癸○○駕駛之自用小客車，玄○○
    則自後跟隨且行駛一小段路途後至路邊停車，宙○○○○再
    返回玄○○之車旁，由玄○○將上開45萬元交予宙○○○○
    ，宙○○○○則持之交付予癸○○，癸○○隨即返回並將上
    開現金45萬元交予乙○○統籌運用。乙○○於取得上開現金
    後，即自97年1月8日起，再與癸○○一起前往花蓮縣萬榮鄉
    地區，分別交付2萬1千元、2萬5千元及2萬4千元予潘榮明、
    姜吉昌及黃惠敏，並再行交付2萬6千元予丑○○，而由丑○
    ○轉交予顏惠英。
五、壬○○及己○○夫婦、潘榮明、姜吉昌、朝秋開、王明珠、
    丑○○及顏惠英等人分別取得15萬元、2萬1千元、2萬5千元
    、2萬4千元、3 萬元、15萬元、2萬6千元後，隨即於96年12
    月底某日起，以如附表一、三、八、九、十、十一所示，在
    花蓮縣萬榮鄉境內，分別交付每一投票權人如附表所示之賄
    賂，約定投票予宇○○，並得渠等投票權人之承諾。另黃惠
    敏於取得2萬4千元後，即購買菸、酒供黃學益、葛進勝及其
    他姓名不詳之人吃喝，約定投票予宇○○，並得渠等投票權
    人之承諾。
六、瑟令阿比斯及杜門瓦利斯夫婦於收受乙○○交付4 萬元後，
    即自97年1 月初起，在花蓮縣萬榮鄉西林村，共同依之前所
    列出如附表二之名單，交付賄賂予如附表二所示之投票權人
    ，約定投票予宇○○，並得渠等投票權人之承諾。其中投票
    權人張美英於收受賄選金額1 千元後，乃自行告知可代為向
    其鄰居共計5人行賄，瑟令阿比斯夫婦即交付5千元予張美英
    ，張美英則交付每人1 千元予如附表二所列之投票權人，約
    定投票予宇○○，並得渠等投票權人之承諾。
七、沈文平於取得上開8萬1千元後，扣除3萬3千元由其自行持有
    外，另分別交付2萬7千元、8千元及1萬3 千元予林福枝、辛
    ○○及徐富生之妻廖美玳。嗣沈文平、林福枝在花蓮縣萬榮
    鄉明利村，依如附表四、六所示之時、地及對象交付予投票
    權人，約定投票予宇○○，並得渠等投票權人之承諾。惟辛
    ○○、徐富生及廖美玳在上開金錢尚未交付予有投票權人時
    ，即為警查獲。
八、甲○○於取得上開16萬元後，則依江秋妹、田秋蓮、王阿發
    、江英蘭及杜新興等人計算之票數，交付1萬1千元、3萬5千
    元、3萬2千元、1萬8千元及4萬2千元予江秋妹等人。甲○○
    及江秋妹、田秋蓮、江英蘭等人即於97年1 月初起，在花蓮
    縣萬榮鄉馬遠村，以如附表十二所示交付予投票權人，約定
    投票予宇○○，並得渠等投票權人之承諾。惟王阿發、杜新
    興在上開金錢尚未交付予有投票權人時，即為警查獲。
九、丁○○取得上開6 萬元後，因已應允為另一候選人孔文吉助
    選，因而將該6 萬元轉交予其弟許進發，並告知許進發自行
    尋找投票權人為宇○○賄選，許進發乃依循丁○○之指示，
    與其妻羅令雪，在花蓮縣萬榮鄉明利村，以如附表十三所示
    交付每一投票權人，並約定投票予宇○○，並得渠等投票權
    人之承諾。
十、丙○○取得上開30萬元後，即依溫志盛等人估算之人數以每
    人1千元計算，給付予溫志盛2萬4千元、梁燕花2萬7 千元、
    周雪娥2萬3千元、朱阿杏1萬元、李月美1萬2千元、林金英1
    萬3千元、古金榮9千元、朱金榮1萬1千元，並將1 千元及其
    中應交付予林玉花之1萬8千元，交付其妻胡秀惠，且告知將
    1萬8千元轉交予林玉花，並要求胡秀惠轉達「每人1 千元」
    之事予林玉花，胡秀惠因之代為轉交予林玉花，並要求林玉
    花「幫忙」；丙○○、胡秀惠、溫志盛、梁燕花、周雪娥、
    朱月杏、朱金榮等人取得上開現金後，則在花蓮縣萬榮鄉紅
    葉村，於如附表十四所示時、地交付予投票權人，約定投票
    予宇○○，並得渠等投票權人之承諾。惟李月美、林金英、
    林玉花在上開金錢尚未交付予有投票權人時，即為警查獲。
    古金榮則因另有要事，而將丙○○交付之9 千元轉交予其妻
    蔡玉春，並告知蔡玉春尋覓其具投票權之親友每人1 千元，
    惟尚未交付任何金錢時，即為警查獲。
十一、胡幸妹（由本院另行審結）、戊○○、王雲嬌、子○○、
      許文龍等人均具有97年1月12日舉辦之第7屆山地原住民立
      法委員選舉之投票權，惟竟於97年1 月初，分別在花蓮縣
      萬榮鄉萬榮村、明利村及西林村等地，經壬○○及己○○
      夫婦、王明珠及姜吉昌等人以如附表一、九及十一之方式
      交付現金或菸、酒、飲料等之賄賂，而向其等約定投票予
      宇○○，並得渠等之承諾。
十二、嗣經警查悉開始偵辦，經由壬○○、己○○自白係受乙○
      ○指示為立法委員候選人宇○○賄選，再經由乙○○自白
      係受立法委員候選人宇○○指示辦理，因而查獲候選人宇
      ○○為共犯，並查獲上情。
十三、案經花蓮縣警察局移送臺灣花蓮地方法院檢察署檢察官偵
      查起訴。
    理  由
一、證據能力部分
（一）刑事訴訟法第159條之1所稱得為證據之被告以外之人於審
      判外向法官所為之陳述，立法者係以被告以外之人（含共
      同被告、共犯、被害人、證人等）因其陳述係在法官面前
      為之，故不問係其他刑事案件之準備程序、審判期日或民
      事事件或其他訴訟程序之陳述，均係在任意陳述之信用性
      已受確定保障之情況下所為，因此該等審判外向法官所為
      之陳述，應得作為證據。乃同法第159條第1項所謂得作為
      證據之「法律有規定者」之一，為有關證據能力之規定，
      係屬於證據容許性之範疇。本件證人宙○○○○、玄○○
      ，在臺灣花蓮地方法院97年度選訴字第10號審判期日所為
      認罪之陳述，及證人鄭志誠在臺灣花蓮地方法院97年度選
      訴字第10號審判期日所為證述，均屬被告以外之人於審判
      外向法官所為之陳述，應屬有證據能力。
（二）另按被告以外之人於審判外之言詞或書面陳述，除法律有
      規定者外，不得作為證據；又被告以外之人於審判外之陳
      述，雖不符合同法第159條之1至第159條之4之規定，但經
      當事人於審判程序同意作為證據，法院審酌該言詞陳述或
      書面陳述作成時之情況，認為適當者，亦得為證據。當事
      人、代理人或辯護人於法院調查證據時，知有第159條第1
      項不得為證據之情形，而未於言詞辯論終結前聲明異議者
      ，視為有前項之同意，刑事訴訟法第159條第 1項及第159
      條之 5分別定有明文。查本判決下列所引用之各該上訴人
      即被告（以下簡稱被告）以外之人於審判外之言詞或書面
      陳述，均屬傳聞證據，惟均經當事人及辯護人於本院準備
      程序表示同意作為證據而不予爭執，且迄至言詞辯論終結
      前亦未再聲明異議，本院審酌此等證據資料製作時之情況
      ，尚無違法不當及證明力明顯過低之瑕疵，亦認為以之作
      為證據應屬適當，故揆諸前開規定，爰依刑事訴訟法第15
      9條之5規定，認前揭證據資料均有證據能力。
（三）另本件認定事實所引用卷證所有證據（文書證據、物證等
      ），公訴人、被告及辯護人均未主張排除前開書證、物證
      之證據能力。且迄於本院言詞辯論終結前均未表示異議，
      本院審酌前開書證、物證並無刑事訴訟法第159條之4規定
      顯有不可信之情況與不得作為證據之情形，是本案認定事
      實所引用本件卷證所有之證據，亦均認為有證據能力。
二、實體部分
（一）上開犯罪事實，業據被告乙○○、壬○○、己○○、甲○
      ○，迭於警詢、偵查及審理中坦承不諱。核與同案被告癸
      ○○、瑟令阿比斯、杜門瓦利斯、張美英、丑○○、顏惠
      英、沈文平、林福枝、廖美玳、朝秋開、王明珠、潘榮明
      、姜吉昌、黃惠敏、江秋妹、田秋蓮、王阿發、江英蘭、
      杜新興、丁○○、許進發、羅令雪、丙○○、胡秀惠、朱
      金榮、古金榮、溫志盛、梁燕花、周雪娥、朱月杏、李月
      美、林金英、林玉花、蔡玉春、辛○○等人於警詢、偵查
      及原審，及同案被告徐富生、被告許文龍於原審；暨證人
      林蘭妹、黃桃花、許阿美、高照妹、江保金、江保祿、劉
      美蘭、王玉錦、方金榮、陳秀美、賴秀鳳、林志崗、王玉
      英、賴雅各、彭玉梅、黃福盛、黃立人、江保瑋、周瑪利
      、陳曲妹、鄭金妹、謝恩惠、蔡玉梅、賴桂蘭、蔡春香、
      黃玉美、池佳榮、池梅花、蘇思潔、黃花英、楊玉梅、賴
      麗英、陳秀英、鄧美花、鄧月美、吳淑美、楊盛才、張福
      祿、薛優林、周喜琴、柯李妹、王新蘭、邱季蓮、趙英妹
      、張美英、李阿玉、楊榮光、許雅玲、葛兆智、陳玉珍、
      陳美蘭、邱金王、江順妹、邱金來、余貴美、馮興光、孫
      國強、孫仁義、孫志豪、盧年花、魏華英、古曉玲、顏美
      玉、顏梅花、李素珍、胡仁福、陳美珠、顏美珍、馮愛妹
      、馮顏錦妹、顏善吉、田鳳妹、顏惠英、古金英、鄧榮茂
      、高豐源、孫秋妹、宗聖哲、宗錦模、涂玉霞、胡運財、
      孫貴菊、袁俊基、鄧秀英、袁帶妹、楊薛明英、薛參妹、
      周愛琳、王保妹、陳秀梅、沈劍平、賴秀惠、黃君誠、江
      美芳、周錦次、周詩揚、林祿、葉錦桂、朝秋章、王鍾小
      妹、黃玉英、張春貴、張麗貞、蔡義榮、朝德禮、黃太永
      、林珮雯、洪志瑋、蘇幼妹、賴連妹、梁一郎、潘正吉、
      潘正輝、潘初明、李京言、潘縈桃、鄭宏富、許秀英、姜
      桂妹、曾玉蘭、姜立山、黃秀連、潘夏玉、姜曉凌、高美
      玲、許秀美、黃粉妹、張正雄、曾海泉、許榮光、林秋樺
      、林新生、馬春花、田松明、魏信惠、田木枝、田壽雄、
      林秋芳、杜照美、王國成、李慧萍、王美珠、江秋妹、卯
      ○○、田秋蓮、杜秀英、王阿發、江英蘭、黃秀榮、黃秀
      宗、杜新興、張文明、陳金水、葉阿春、高春花、高新晃
      、陳秋菊、高英花、許進龍、高珠妹、朝春妹、張振輝、
      張榮光、劉阿蜜、何愛花、溫英妹、張月嬌、賴梅芳、林
      丁志強、丁愛珠、錢麗華、朱金世、蔡雅翎、林智山、洪
      蘭桂、陳富美、賴學明、洪曉婷、張美梅、鍾彩美、趙玉
      花、趙玉春、潘玉燕、鍾文明、胡秀玉、趙吉雄、馬月容
      、盧天貴、趙玉秋、廖貴芳、廖貴全、張吉森、徐伯文、
      巫瑞德、洪玉葉、趙秋玉、許美枝、巫淑卿、趙玉妹、王
      珠履、陳秀眉、蔡美李、施文章、施健華、許秀琴、楊志
      豪、朱燕嬌、古雪梅、林彩雲、馮秋枝、許天明、許美月
      、張玉芳、何林國、伍秀惠、范月琴、胡許蘭英、胡瑞花
      、陳玉英、胡芳美、林振明、梁玉連、林桂花、侯阿玉、
      魏玉葉、梁玉花、許朝枝、高玉珠、林金土、洪秀花、洪
      蘭蓉、林玉美、周阿招、林金德、許宜旺、楊秋文、楊文
      龍、楊文發、彭金美、胡秀惠、賴梅麗、紀忠騰、呂學紅
      、紀秋香、徐美女、嚴玉英、楊淑娥、余笑蘭、黃美容、
      紀招秀、吳天成、吳幸茹、高木杞、簡桂花、馮秀鳳、方
      日良、王金玉、林碧玉、馮富美、方阿秀、江惠麗於警詢
      及偵查中之證述，及辰○○、午○○○○、未○○、申○
      ○、酉○○、戌○○、亥○○、天○○、地○○於原審所
      證述，與宙○○○○、玄○○在臺灣花蓮地方法院97年度
      選訴字第10號審判期日所為認罪之陳述之情節均相符合。
      此外，復有己○○、劉美蘭、王玉英、賴雅各、蔡玉梅、
      黃玉英、張貴春、張麗貞、蔡義榮、朝德禮、許進發、葉
      阿春、陳秋菊、許天明、林正強、林蘭妹、黃桃花、許阿
      美、王玉錦、陳秀美、方金榮、賴秀鳳、彭玉梅、陳曲妹
      、馬春花田木枝、林秋芳、王國成、江秋妹、田秋蓮、卯
      ○○、王阿發、江英蘭、杜新興、陳富美、鍾彩美、趙玉
      花、趙玉春、胡秀玉、趙吉雄、盧天貴、廖貴芳、廖貴全
      、張吉森、徐伯文、洪玉葉、趙秋玉、巫淑卿、王珠履、
      陳秀眉、蔡美李、施文章、施健華、許秀琴、朱燕嬌、楊
      志豪、古雪梅、林彩雲、馮秋枝、伍秀惠、范月琴、許蘭
      英、胡瑞花、陳玉英、紀忠騰、戌○○、巳○○、胡芳美
      、林振明、朱金榮、梁玉連、天○○、林桂花、亥○○、
      辰○○、侯阿玉、酉○○、魏玉葉、地○○、胡志誠、申
      ○○、梁玉花、許朝枝、高玉珠、林金土、洪秀花、洪蘭
      容、林玉美、周阿招、林金德、許宜旺、楊秋文、楊文龍
      、彭金美、楊文發、溫志盛、呂學紅、紀秋香、徐美女、
      嚴玉英、梁燕花、楊淑娥、余笑蘭、黃美容、許招秀、吳
      天成、吳幸茹、高木杞、簡桂花、馮秀鳳、王金玉、林碧
      玉、馮富美、方阿秀、江惠麗、李月美、林金英、林玉花
      、蔡玉春之扣押目錄及證明書各1份；柯李妹、王新蘭、
      張美英、李阿玉、許雅玲、陳玉珍、廖美玳、鄧秀英、陳
      秀梅、鄧美花、薛英林、秋季蓮、張美英、沈文平、林福
      枝、周錦次、歐蓉貞、辛○○、古金英、高豐源、孫秋妹
      、宗聖哲、孫貴菊、袁俊基、袁帶妹、楊薛明英、薛參妹
      、黃玉英、潘榮明、林秋樺、林新生、田松明、王明珠扣
      押物品清單各 1份；辛○○扣押目錄及照片；潘榮明、高
      美玲、丁○○、何愛花、陳金水、張榮光、劉阿蜜、朱金
      榮、鄭金妹、謝恩惠、陳秀英、杜照美、丙○○、賴梅麗
      、丁愛珠、朱金世、蔡雅翎、林智山、洪曉婷、張美梅、
      許美枝、趙玉妹、午○○○○、方日良扣押目錄各 1份；
      馬月容、巫瑞德扣押證明書各1紙在卷可稽。足認被告乙
      ○○、壬○○、己○○、甲○○之自白，核與事實相符，
      其等犯行事證明確，均堪予認定。
（二）訊之被告庚○○矢口否認有違反公職人員選舉罷免法之投
      票行賄犯行，其在原審辯稱：伊只負責競選文宣，從未處
      理有關錢的問題，並未交付被告乙○○ 100萬元，及另交
      沙布伊波谷45萬元轉交癸○○云云。嗣在本院則辯稱：10
      0 萬元部分確實是伊拿去給乙○○的，但是沒有聊什麼事
      情就離開了；另關於45萬元的部分，原先是宙○○○○交
      給伊的，伊本來要送去的，後來因為造勢活動比較忙，所
      以伊自己沒有送去，是託他送去的；錢是乙○○要求的，
      伊不知道乙○○要如何運作；伊雖是宇○○的助理，但對
      於賄選部分並不是很清楚；100 萬元的部分也是宙○○○
      ○交給伊的，總部並不是很有錢，因他是仁愛鄉農會的理
      事長，所以錢是他出的云云。惟查：
    1.證人即同案被告乙○○於原審證稱：伊認識宇○○，但之
      前選舉我從未幫助過宇○○，不算有私交。因為伊之前都
      是支持瓦歷斯貝林，但去年 9月時，瓦歷斯貝林不參選，
      而由宇○○出來參選要伊支持宇○○。伊跟被告庚○○本
      來就很熟，並知道是宇○○立法院辦公室的助理。在這次
      選舉的過程中都是被告庚○○跟伊聯絡，被告庚○○來要
      伊預估萬榮鄉可以開出多少票，伊經過統計以後，跟被告
      庚○○交換意見，知道大概 1千票，且與被告庚○○講好
      要買票。後來就直接見面，被告庚○○就將 100萬元，放
      在伊辦公室的儲藏室內的壹個木桶內，離去時並告知伊錢
      已經放在那邊。後來因為評估以後得票可以增加，就在造
      勢場合，告知宇○○，所以就有加45萬，至45萬元的部分
      ，是否為被告庚○○託沙布伊波谷帶來花蓮伊不清楚，但
      是被告庚○○確實有與伊聯絡，伊才會要助理即被告癸○
      ○當日注意接聽電話，並由被告癸○○直接去拿這筆錢，
      當天晚上，被告癸○○將錢拿給伊，並描述送錢的人，伊
      一聽就知道是沙布伊波谷，因為伊跟沙布伊波谷、被告庚
      ○○都很熟。伊沒有那麼大的能耐可以贊助 145萬幫助宇
      ○○競選等語（見原審卷(三)第347頁至第357頁）。
    2.另證人即同案被告癸○○於原審證稱：被告乙○○有交待
      有人會打電話叫伊去一個地方，伊後來接到電話後，到花
      蓮縣瑞穗鄉的便利超商，沙布伊波谷就有交 1個牛皮紙袋
      給伊，伊就轉交給被告乙○○等語（見原審卷(三)第359 頁
      ）。核與證人沙布伊波谷於原審證稱：在屏東三地門鄉被
      告庚○○有給 1紙A4大小的牛皮紙袋要交予被告乙○○之
      助理即被告癸○○等語（見原審卷(三)第 368頁）；及證人
      玄○○證稱：97年1月7日當日，證人沙布伊波谷接到被告
      庚○○的電話，就要其與鄭志誠陪同前往屏東三地門，到
      了以後沙布伊波谷就到被告庚○○車上，回來後就拿了一
      個牛皮紙袋，接著其等就再開車往花蓮方向行駛，並在花
      蓮縣瑞穗鄉將該牛皮紙袋交予被告癸○○等語（見原審卷
      (四)第5頁至第9頁），大致相符。足見，證人沙布伊波谷及
      玄○○，確有於97年1月7日，自被告庚○○處取得 1牛皮
      紙袋，並經被告癸○○交付予被告乙○○無訛。證人鄭志
      誠在臺灣花蓮地方法院97年度選訴字第10號審判期日證述
      ：沙布伊波谷那天有開玩笑說，若這裡面是錢，我們可以
      玩好幾天等語（見臺灣花蓮地方法院97年度選訴字卷第22
      4頁）。
    3.再被告庚○○係宇○○競選總部執行長，直接對總幹事負
      責，競選總部之副主任委員則屬掛名，實際負責者為主任
      委員及總幹事等情，亦為證人宇○○證述在卷（見原審卷
      (三)第 367頁）。且被告庚○○亦供稱被告乙○○係支持宇
      ○○，則被告乙○○顯無刻意攀誣被告庚○○之可能。被
      告庚○○在本院已坦承由其交付 100萬元予被告乙○○，
      及託由沙布伊波谷交付45萬元予癸○○；而證人乙○○上
      開證詞已明確證稱：與被告庚○○講好要買票，被告庚○
      ○係將100 萬元放在其辦公室儲藏室內的壹個木桶內，離
      去時並告知伊錢已經放在那邊等情甚詳；故被告庚○○辯
      稱：伊不知道乙○○要如何運作，伊雖是宇○○的助理，
      但對於賄選部分並不是很清楚云云，顯非實情，不足為採
      。再由上開證人沙布伊波谷、玄○○、鄭志誠之證述情節
      以觀，交付予癸○○之45萬元，係被告庚○○將前裝於牛
      皮紙袋內交由沙布伊波谷轉交予癸○○；是被告庚○○辯
      稱：關於45萬元的部分，原先是宙○○○○交給伊的，伊
      本來要送去的，後來因為造勢活動比較忙，所以伊自己沒
      有送去，是託他送去的云云，亦非可採。被告庚○○確有
      先後交付被告乙○○共145 萬元，以作為本案賄選之用，
      其之犯行事證亦甚明確，亦堪認定。
（三）核被告庚○○、乙○○、壬○○、己○○、甲○○所為，
      均係犯公職人員選舉罷免法第99條第 1項之投票行賄罪。
      被告庚○○、乙○○與被告壬○○、己○○、甲○○，及
      同案被告癸○○、瑟令阿比斯、杜門瓦利斯、丑○○、顏
      惠英、沈文平、林福枝、朝秋開、王明珠、潘榮明、姜吉
      昌、黃惠敏、江秋妹、田秋蓮、江英蘭、丁○○、許進發
      、羅令雪、丙○○、胡秀惠、朱金榮、溫志盛、梁燕花、
      周雪娥、朱月杏、辛○○、徐富生、廖美玳、王阿發、杜
      新興、李月美、林金英、林玉花、古金榮、蔡玉春、張美
      英間，就預備投票行賄、投票行賄罪，有犯意聯絡及行為
      分擔，均為共同正犯；被告壬○○、己○○與被告乙○○
      間，就其等之投票行賄罪，有犯意聯絡及行為分擔，為共
      同正犯；被告甲○○另分別與江秋妹、田秋蓮、江英蘭間
      ，就投票行賄罪，與王阿發、杜新興間，就預備投票行賄
      ，有犯意聯絡及行為分擔，亦為共同正犯。又按學理上所
      稱之集合犯，係一種構成要件類型，亦即立法者針對特定
      刑罰規範之構成要件，已預設其本身係持續實行之複次行
      為，具備反覆、延續之行為特徵，將之總括或擬制成一個
      構成要件之「集合犯」行為；此種犯罪，以反覆實行為典
      型、常態之行為方式，具侵害法益之同一性，因刑法評價
      上為構成要件之行為單數，因而僅包括的成立一罪；其與
      接續犯之不同，在於接續犯所適用之構成要件行為本身並
      不具反覆實行之特質，非屬立法規範所定之構成要件類型
      ，於時間及空間之緊密關聯性上，亦較之集合犯為嚴格；
      是除集合犯外，每一種構成要件行為皆得以接續犯方式為
      之，因此集合犯亦有喻之為「法定接續犯」者。此與修正
      刪除前刑法連續犯係指行為人在主觀上基於一個概括之犯
      意，而反覆實行客觀上可以獨立成罪之同一罪名之行為者
      ，均尚屬有間。公職人員選舉罷免法第99條第 1項所定之
      對有投票權人交付賄賂、不正利益罪之賄選行為，乃行為
      人基於足以讓候選人當選票數之賄選目的，反覆向多數人
      交付賄賂或其他不正利益，約定不行使投票權或為一定行
      使；是對有投票權人交付賄賂或其他不正利益之犯行，於
      構成要件類型上，本質上已具備反覆、延續之行為特徵，
      其持續多次對有投票權人交付賄賂或其他不正利益即為此
      類犯罪之典型或常態，於評價上自應僅成立集合犯一罪（
      最高法院96年度台上字第1133、1494、3064號判決參照）
      。又被告甲○○於偵查中自白，應依公職人員選舉罷免法
      第99條第 5項前段之規定減輕其刑；另被告乙○○、壬○
      ○、己○○均於偵查中自白，因而查獲立法委員候選人宇
      ○○為共犯，有臺灣花蓮地方法院檢察署98年 3月12日花
      檢家忠97選偵24字第 03862號函在卷可憑，應依公職人員
      選舉罷免法第99條第 5項後段之規定減輕其刑。復按公職
      人員選舉罷免法第99條第 3項固規定預備或用以行求、期
      約或交付之賄賂，不問屬犯人與否，沒收之；但如其賄賂
      已交付與有投票權之人收受，因收受者係犯刑法第 143條
      第1項之投票受賄罪，其所收受之賄賂應依同法條第2項之
      規定沒收之，如全部或一部不能沒收時，追徵其價額。故
      投票行賄者，其已交付之賄賂自應依刑法第143條第2項之
      規定附隨於其對向共犯所犯投票受賄罪主刑之後宣告沒收
      ，不得再依公職人員選舉罷免法第99條第 3項之規定附隨
      於行賄者主刑之後宣告沒收。若對向共犯所犯刑法第 143
      條第1項之投票受賄罪，倘經檢察官依刑事訴訟法第253條
      規定，為職權不起訴處分；或依同法第253條之1規定，為
      緩起訴處分，已交付予對向共犯之賄賂，亦應由檢察官依
      同法第259條之1規定，聲請法院對該對向共犯宣告沒收（
      最高法院97年度台上字第5192號裁判參照）；且共同正犯
      ，應對犯罪之全部事實負責，其彼此間各自所有供犯罪所
      用之物，應合併沒收，不得分別諭知。
（四）原審因依上開規定，再審酌被告庚○○為求使宇○○當選
      山地原住民立法委員，不思以正當選舉程序尋求支持，竟
      背道而馳，以交付現金之方式進行賄選，以圖影響選舉權
      人之投票意向，嚴重玷損選舉之公平性及廉潔性，對民主
      法治之基礎蝕害非淺，所侵害國家、社會法益尤鉅，及始
      終否認犯行之犯後態度，併行賄之金額、範圍等一切情狀
      ，處有期徒刑4年，並宣告褫奪公權6年，及扣案用以預備
      交付之賄賂共計31萬 1千元沒收，認事用法均無違誤，量
      刑亦無不妥。被告庚○○上訴仍否認犯罪，僅空言指摘原
      判決關於其之部分不當，並無理由，應予駁回其上訴。
（五）原審對被告乙○○、壬○○、己○○、甲○○部分，予以
      論罪科刑，固非無見。惟就被告乙○○、壬○○、己○○
      部分，未查明其等於偵查中自白，因而查獲立法委員候選
      人宇○○為共犯，尚有未洽；另就被告甲○○部分，原判
      決附表十二編號四行賄之對象漏載林秋芳、田壽雄，亦有
      未當。既經被告乙○○、壬○○、己○○、甲○○提起上
      訴，應由本院就其等部分予以撤銷改判。爰審酌被告乙○
      ○、壬○○、己○○、甲○○，為求使宇○○當選山地原
      住民立法委員，不思以正當選舉程序尋求支持，竟背道而
      馳，以交付現金之方式進行賄選，以圖影響選舉權人之投
      票意向，嚴重玷損選舉之公平性及廉潔性，對民主法治之
      基礎蝕害非淺，所侵害國家、社會法益尤鉅；然其等自始
      坦承犯行，並配合調查，犯後態度良好，併渠等行賄之金
      額、範圍等一切情狀，分別量處如主文所示之刑，併依公
      職人員選舉罷免法第113條第3項之規定分別宣告褫奪公權
      。又被告乙○○、壬○○、己○○、甲○○，前均未曾受
      有期徒刑以上刑之宣告，有其等臺灣高等法院全國前案紀
      錄表在卷可按，本院認經此教訓，當知警惕而無再犯之虞
      ，本院綜核各情，認其等所宣告之刑，以暫不執行為適當
      ，爰均併予宣告緩刑如主文所示，以啟自新。本件被告庚
      ○○、乙○○犯公職人員選舉罷免法第99條第 1項之交付
      賄賂投票罪，是除已交付之賄賂外，分別扣案預備交付其
      他有投票權人之31萬 1千元（即沈文平尚未交付之2萬9
      千元、林福枝尚未交付之1萬4千元、徐富生、廖美玳
      夫妻尚未交付之 1萬3千元、王明珠尚未交付之1萬元、
      潘榮明尚未交付之9千元、江秋妹尚未交付之1萬元、
      田秋蓮尚未交付之3萬5千元、王阿發尚未交付之3萬2
      千元、江英蘭尚未交付之2千元、杜新興尚未交付之4
      萬2千元、丁○○尚未交付之 2萬1千元、古金榮、蔡
      玉春夫妻尚未交付之9千元、溫志盛尚未交付之 1萬8千
      元、梁燕花尚未交付之1萬6千元、李月美尚未交付之
      1萬2千元、林金英尚未交付之1萬3千元、林玉花尚未
      交付之1萬8千元、辛○○尚未交付之8千元，合計31萬1
      千元），應依同條第 3項規定對被告庚○○、乙○○為沒
      收之宣告；被告甲○○部分應就與其有共犯關係部分之12
      萬1千元（即江秋妹尚未交付之1萬元、田秋蓮尚未交
      付之3萬5千元、王阿發尚未交付之3萬2千元、江英蘭
      尚未交付之 2千元、杜新興尚未交付之4萬2千元），併
      依同條第 3項規定予以宣告沒收；其餘未交付金額部分，
      因尚無法證明持有人與被告甲○○、壬○○、己○○有共
      同正犯關係，故不對其等為沒收之諭知，附此敘明。
三、檢察官移送併案審理部分
（一）移送併案審理意旨略以：緣宇○○除係第 6屆山地原住民
      立法委員（已屆期任滿）外，並擔任「臺灣兩岸少數民族
      經濟文化發展協會」理事長（址設：南投縣埔里鎮○○街
      9 號、該址並為宇○○之埔里服務處），其於95年間，即
      以其子Ｂ○○（所涉違反公職人員選舉罷免法案件，由臺
      灣南投地方法院檢察署檢察官另行提起公訴）及其女林婷
      立 2人名義，各出資百分之30方式，與郭美珍（出資百分
      之40，所涉違反公職人員選舉罷免法案件，由臺灣南投地
      方法院檢察署檢察官另行提起公訴）共同經營飛馳旅行社
      股份有限公司（下稱飛馳旅行社），並由以Ｂ○○及林婷
      立登記為飛馳旅行社之董事，另郭美珍則擔任飛馳旅行社
      之總經理，宇○○則為飛馳旅行社之實際負責人，另由宇
      ○○之助理游榮進（即郭美珍之夫，所涉違反公職人員選
      舉罷免法案件，另由臺灣南投地方法院檢察署檢察官提起
      公訴）擔任名義之董事長。Ａ○○（所涉違反公職人員選
      舉罷免法案件，另由臺灣南投地方法院檢察署檢察官提起
      公訴）係宇○○之國會辦公室主任，綜理國會辦公室之行
      政事務，且受宇○○指示授權處理各項事務；黃○○（所
      涉違反公職人員選舉罷免法案件，另由臺灣南投地方法院
      檢察署檢察官提起公訴）擔任前立法委員宇○○之國會辦
      公室助理兼任司機。宇○○於90年間參選第 5屆立法委員
      選舉時，即夥同國會辦公室主任Ａ○○等多人因賄選案件
      （假參訪、真旅遊、贊助旅費），而遭起訴、判刑。詎宇
      ○○仍不知悔改、警惕，為求第 7屆山地原住民立法委員
      選舉競選連任成功，遂與郭美珍、黃○○、Ａ○○計畫利
      用大陸地區「內蒙古自治區臺灣同胞聯誼會」所舉辦「20
      07海峽兩岸少數民族教育界人士交流周」之機會，為招待
      或補助苗栗縣、桃園縣、新竹縣、花蓮縣、臺東縣等地具
      有山地原住民投票權之選民及對於山地原住民立法委員選
      舉投票權人具有影響力之人士組成參訪團，前往大陸地區
      北京、內蒙等地旅遊之方式，藉以鞏固票源，並由此拓展
      宇○○在全省各地之票源基礎。宇○○等人透過其擔任理
      事長之上開「臺灣兩岸少數民族經濟文化發展協會」與大
      陸方面聯繫，形式上由「內蒙古自治區臺灣同胞聯誼會」
      傳真邀請函予「臺灣兩岸少數民族經濟文化發展協會」，
      實際上則傳真至宇○○國會辦公室，邀請「臺灣兩岸少數
      民族經濟文化發展協會」組成參訪團，於96年7月7日至同
      月14日前往內蒙古、北京等地進行參訪活動。宇○○並指
      示黃○○、Ａ○○等人處理相關參訪事宜，黃○○、Ａ○
      ○明知「內蒙古自治區臺灣同胞聯誼會」邀請函所邀請對
      象係「臺灣兩岸少數民族經濟文化發展協會」之會員並從
      事教育文化工作且具有少數民族身份者，然為求能使宇○
      ○拓展其於第 7屆山地原住民立法委員選舉中票源，竟共
      同基於行求賄選之犯意聯絡，謀議以補助或招待至大陸旅
      遊之不正利益，由黃○○先於96年 6月間某日將「內蒙古
      自治區臺灣同胞聯誼會」邀請函及行程表傳真予苗栗縣泰
      安鄉鄉長柯武勇（所涉違反公職人員選舉罷免法案件，由
      臺灣南投地方法院檢察署檢察官另行提起公訴）及乙○○
      等人，並邀請柯武勇及乙○○分別擔任參訪團之團長及副
      團長，柯武勇及乙○○亦明知該次旅遊性質係具有「臺灣
      兩岸少數民族經濟文化發展協會」之會員並從事教育文化
      工作且具有少數民族身份者方能參加，竟共同基於行求賄
      選之犯意聯絡，由柯武勇於96年 6月間某日邀請苗栗縣泰
      安鄉具有山地原住民投票權之選民劉玉美、田敏育、田楊
      莫愁等人（均非從事教育工作者）；另乙○○則於96年 6
      月間某日邀請花蓮縣具有山地原住民投票權之選民Ｃ○○
      、吳信太、吳彥承及吳彥庭（非從事教育工作者）等人。
      而Ａ○○於96年6月底、7月初間某日邀請臺中縣和平鄉農
      會理事長吳瑞森、具有山地原住民投票權之選民即臺中縣
      和平鄉農會理事詹明松（均非從事教育工作者）等人參加
      ，黃○○則邀請臺東縣海端鄉鄉民代表會副主席吳建強及
      其配偶黃淑君、代表張榮進及其配偶胡麗美、組員周錦鋒
      及其配偶楊秀珠等人（均非從事教育工作者）、楊添助、
      楊添益、陳柔嫻、陳紓詠、黃素珍及趙德方（均非從事教
      育工作者）等人及具有山地原住民投票權之選民溫寶榮、
      賴惠美、陳義諶、江守仁、陳肇國等多人前往旅遊。宇○
      ○、黃○○、Ａ○○、郭美珍、乙○○及柯武勇等人明知
      參訪團含機票款、食宿、交通、門票及小費等全程費用，
      應為3萬6千元，然為使宇○○獲得支持，宇○○、黃○○
      及郭美珍等人決定參加團員僅須負擔機票費用2萬5千元，
      其餘費用實為宇○○等負責卻佯稱由大陸落地招待。黃○
      ○、Ａ○○、郭美珍、被告乙○○及柯武勇分別向具有山
      地原住民投票權之上開選民表示參加花蓮團，僅需自行負
      擔機票費用等約2萬5千元之金額，其餘費用將由邀請之「
      內蒙古自治區臺灣同胞聯誼會」負擔等語，藉以吸引選民
      及樁腳參團，達到固樁及綁樁之方式。經上開選民田敏育
      等人應允後，選民田敏育等人則將自行負擔之機票費用以
      現金、刷卡或匯款之方式，交由郭美珍以飛馳旅行社名義
      辦理出團事宜。黃○○、Ａ○○及另一不知情之國會助理
      施忠禮及不知情之臺東縣海端鄉地區助理邱強永則擔任安
      排床位、上下車次、搬運行李及房間安排等行政事務，黃
      ○○、柯武勇、Ａ○○等人於大陸旅遊期間，遂利用用餐
      期間逐桌敬酒，藉以暗示請求選民能於下屆選舉時，投票
      支持宇○○，後於上開參訪團返國之後，黃○○、宇○○
      等人利用各種聚會如花蓮縣秀林鄉鄉運會等機會，邀請或
      拜託參加之團員請求支持，並請團員向親友拉票予以支持
      。而以此方式，共同對參加參訪團旅遊之投票權人，行求
      其等投票支持宇○○，計參加參訪團之田敏育等每人可以
      獲取之不法利益約為1萬1千元。因認被告乙○○此部分亦
      涉犯公職人員選舉罷免法第99條第 1項之投票行賄罪嫌云
      云。
（二）按犯罪事實應依證據認定之，無證據不得認定犯罪事實，
      刑事訴訟法第154條第2項定有明文。次按認定犯罪事實所
      憑之證據，雖不以直接證據為限，間接證據亦包括在內；
      然而無論直接或間接證據，其為訴訟上之證明，須於通常
      一般之人均不致有所懷疑，而得確信其為真實之程度者，
      始得據為有罪之認定，倘其證明尚未達到此一程度，而有
      合理之懷疑存在時，事實審法院復已就其心證上理由予以
      闡述，敘明其如何無從為有罪之確信，因而為無罪之判決
      ，尚不得任意指為違法；又認定不利於被告之事實，須依
      積極證據，苟積極證據不足為不利於被告事實之認定時，
      即應為有利於被告之認定，更不必有何有利之證據（最高
      法院76年台上字第4986號、30年上字第816號判例參照）
      。
（三）移送併案審理意旨認被告乙○○涉犯上揭罪嫌，無非以：
      宇○○擔任理事長之「臺灣兩岸少數民族經濟文化發展協
      會」會址同設於宇○○南投服務處，且本案大陸邀請函均
      直接傳真至宇○○之立法院國會辦公室；飛馳旅行社為宇
      ○○、郭美珍所共同經營；參訪團成本試算單；參加參訪
      團之Ａ○○、黃○○、邱強永、柯武勇、被告乙○○等人
      均為宇○○助理或重要椿腳；在飛馳旅行社內所扣得之競
      選文宣及選舉人名冊等為其主要論據。訊之被告乙○○固
      不否認有參加上開參訪團至大陸地區內蒙古地區參訪，參
      訪團中確有非教育界人士，惟堅詞否認有何賄選犯行，辯
      稱：當時黃○○打給伊，要伊傳遞參訪的訊息給花蓮地區
      的教育界人士，伊僅通知黃德誠、Ｃ○○、Ｄ○○、黃勤
      聰等 4位教育界人士；吳信太為Ｃ○○之妻，吳彥承、吳
      彥庭則為Ｃ○○小孩、吳信太、吳彥承、吳彥庭會參加參
      訪團伊並不知情；伊並未受理報名，伊所找的人中沒有非
      原住民及非教育工作者等語。經查：
    1.被告乙○○與趙德方、詹明松、吳瑞森、楊添助、陳翊堤
      、張德偉、蔡義良、周錦鋒、楊秀珠、邱強永、黃淑君、
      吳建強、張榮進、胡莉美、陳宏輝、黃素真、陳柔嫻、陳
      紓詠、劉義發、楊添益、周水珍、江守仁、賴進坤、鐘淑
      月、柳雪雯、陳義諶、蔡麗亮、李繼生、陳肇國、徐美智
      、溫寶榮、賴惠美、李忠祥、余貞玉、柯真光、川春吉、
      王亞男、李嘉祥、Ｄ○○、藍明春、林喜文、陳聖韻、Ｃ
      ○○、吳彥庭、吳信太、吳彥承、許進明、林玉花、黃德
      誠、黃勤聰、張淑純、王勝吉、陳惠美、田楊莫愁、田敏
      育、劉玉美、柯武勇、高崇賜、劉真琴、江森等人，於96
      年7月7日至同月14日，受大陸地區「內蒙古自治區臺灣同
      胞聯誼會」所舉辦「2007海峽兩岸少數民族教育界人士交
      流周」邀請之機會，以每人支付2萬5千元，前往內蒙古、
      北京等地進行參訪活動等情，除據被告乙○○供述及證人
      趙德方、詹明松、吳瑞森、楊添助、陳翊堤、張德偉、蔡
      義良、周錦鋒、楊秀珠、邱強永、黃淑君、吳建強、張榮
      進、胡莉美、陳宏輝、黃素真、陳柔嫻、陳紓詠、劉義發
      、楊添益、周水珍、江守仁、賴進坤、鐘淑月、柳雪雯、
      陳義諶、蔡麗亮、李繼生、陳肇國、徐美智、溫寶榮、賴
      惠美、李忠祥、余貞玉、柯真光、川春吉、王亞男、李嘉
      祥、Ｄ○○、藍明春、陳聖韻、Ｃ○○、吳彥庭、吳信太
      、吳彥承、許進明、林玉花、黃德誠、黃勤聰、張淑純、
      王勝吉、陳惠美、田楊莫愁、田敏育、劉玉美、柯武勇、
      高崇賜、劉真琴、江森等人於調查站及偵查中分別證述甚
      詳。此外，復有臺彎兩岸少數民族經濟文化發展協會函、
      內蒙古自治區臺灣同胞聯誼會邀請函、參訪團名單、參訪
      團赴內蒙古交流活動日程表、出團名單一覽表、飛馳旅行
      社函、團體旅客總表、飛馳旅行社轉帳明細、團體成本試
      算表、飛馳旅行社客戶收費明細表等分別在卷可稽，應堪
      認定。
   2. 本案一同前往大陸地區之參訪團成員，除證人王亞男為被
      告乙○○妻子外，僅證人Ｃ○○於調查站及偵查中證稱：
      伊係太魯閣族，目前擔任國小校長，係被告乙○○邀請伊
      參加參訪團，而吳信太、吳彥庭、吳彥承，則分別為伊夫
      婿及子女等語。其餘參與參訪團之成員，則係分別受黃○
      ○、Ｄ○○、Ａ○○、吳健強、黃勤聰、周錦鋒所邀請而
      參加參訪團，且本次參訪團在參訪過程中，均未提及任何
      有關選舉之言語等情，除亦為證人Ｃ○○證述在卷外，復
      據趙德方、詹明松、吳瑞森、楊添助、陳翊堤、張德偉、
      蔡義良、周錦鋒、楊秀珠、邱強永、黃淑君、吳建強、張
      榮進、胡莉美、陳宏輝、黃素真、陳柔嫻、陳紓詠、劉義
      發、楊添益、周水珍、江守仁、賴進坤、鐘淑月、柳雪雯
      、陳義諶、蔡麗亮、李繼生、陳肇國、徐美智、溫寶榮、
      賴惠美、李忠祥、余貞玉、柯真光、川春吉、王亞男、李
      嘉祥、Ｄ○○、藍明春、陳聖韻、Ｃ○○、吳彥庭、吳信
      太、吳彥承、許進明、林玉花、黃德誠、黃勤聰、張淑純
      、王勝吉、陳惠美、田楊莫愁、田敏育、劉玉美、柯武勇
      、高崇賜、劉真琴、江森等人，於調查站及檢察官偵查中
      均證述明確。是以，被告辯稱：伊僅通知黃德誠、Ｃ○○
      、Ｄ○○、黃勤聰等 4位教育界人士一語，即非全然不可
      採信。
    3.再證人郭美珍於調查站時證稱：該參訪團機票，以團體票
      計算每人合計約 2萬元至2萬2千元，所以伊才決定每人收
      取2萬5千元，但因後來轉機地點更改所以才會發生虧損等
      語（參臺灣南投地方法院檢察署96年度選偵字15號卷(一)第
      298 頁）。證人黃○○於原審證稱：本案參訪團係例行的
      交流活動，與選舉無關，大陸方面邀請出團的員額有60人
      ，因此全數都要原住民，會有困難，所以在得到大陸同意
      後，才邀請非原住民參加參訪團；參訪團團長原為許淑銀
      、副團長為柯武勇，但因許淑銀有事不能參加，所以臨時
      由柯武勇任團長，被告乙○○在機場時，才告知由被告乙
      ○○擔任副團長，參加的團員都是向伊回報，被告乙○○
      只有報名自己和他的太太王亞男，本案團員都只有負擔機
      票費用，其餘均由邀請單位內蒙古自治區對臺辦公室落地
      接待，內蒙古自治區臺灣同胞聯誼會是內蒙古自治區對臺
      辦公室內的單位，對臺灣發文都是用「內蒙古自治區臺灣
      同胞聯誼會」的名義為之等語（見原審卷第14頁至第16頁
      、第18頁）。是本案參訪團團員確僅負擔機票費用，且有
      非原住民參加無訛。然參以本案黃德誠、Ｃ○○、Ｄ○○
      、黃勤聰等人均為現任校長，黃德誠、黃勤聰為泰雅族；
      Ｄ○○、Ｃ○○則為太魯閣族。從而，被告乙○○所通知
      邀請參加參訪團之人，均係從事教育文化工作且具有原住
      民身分者無訛。
    4.至除機票費用外，其餘費用係由大陸內蒙古自治區臺灣同
      胞聯誼會落地招待一情，除據上揭證人黃○○於原審證述
      甚詳外，亦與證人宇○○、郭美珍等人於調查站調查時所
      證相符。而參本案卷內並無其他積極證據可證係由宇○○
      支付除機票外之其他費用，自不能僅因大陸「內蒙古自治
      區臺灣同胞聯誼會」邀請函並未註明負擔，即遽推論為宇
      ○○所支付，況本案尚有全團近半數達26位非山地原住民
      之人參加。再衡本案被告乙○○在本屆（即第 7屆）選舉
      前，原與宇○○並不熟識，係本屆選舉時，因被告乙○○
      所支持之瓦歷斯貝林不參選，在瓦歷斯貝林要求支持宇○
      ○後，才與宇○○有所往來，並為其輔選，為被告乙○○
      供述及證人宇○○證述一致在卷（見原審卷(三)第 347頁、
      第 364頁）。則在此情形下，該參訪團是否確為選舉目的
      ，所為之綁椿、固椿並進而交付不正利益，及被告乙○○
      確有與宇○○有犯意之聯絡及犯行，即非無疑。
（四）綜上所述，被告乙○○自承所邀請參加之參訪團成員僅Ｃ
      ○○、Ｄ○○、黃勤聰、黃德誠等 4人，既均為教育工作
      者，且具原住民身分，復未由其經手辦理報名手續，且參
      訪團除有本屆具山地原住民選舉權之人參加外，亦有近半
      數之非山地原住民參加，在參訪過程中亦無任何要求選舉
      支持之言語出現。此外，亦查無參訪團除機票外之支出，
      係由宇○○所支付，是難僅以參訪團團員僅支付機票費用
      ，即遽認被告乙○○有與宇○○基於賄選之犯意聯絡及行
      為分擔。此外，復查無其他積極證據足認被告乙○○確有
      檢察官移送併案審理部分所謂之賄選犯行，本院無從達超
      越合理懷疑之心證，是依首揭說明並本罪疑唯輕之法則，
      自應為被告乙○○有利之認定。檢察官移送併案審理意旨
      雖認此部分與本案上揭被告乙○○有罪部分，有同一事實
      之關係，然既經本院認無積極證據足認被告乙○○確有檢
      察官移送併案審理部分所謂之賄選犯行，即無裁判上一罪
      關係，應檢還檢察官依法處理，併予敘明。
據上論斷，應依刑事訴訟法第369條第1項前段、第364條、第368
條、第299條第1項前段，公職人員選舉罷免法第99條第1項、第3
項、第5項、第113條第3項，刑法第11條、第28條、第74條第1項
第1款、第37條第2項、第3項，判決如主文。
本案經檢察官寅○○到庭執行職務。
中    華    民    國    98    年    6     月    30    日
                        審判長法  官  何方興
                              法  官  王紋瑩
                              法  官  林德盛
以上正本證明與原本無異。
如不服本判決，應於收受送達後10日內向本院提出上訴書狀，其
未敘述理由者，並得於提起上訴狀後10日內向本院補提理由書（
均須按他造當事人之人數附繕本）「切勿逕送上級法院」。
告訴人或被害人如對於本判決不服者，應具備理由請求檢察官上
訴，其上訴期間之計算係以檢察官收受判決正本之日期為準。
中    華    民    國    98    年    6     月    30    日
                              書記官  陳有信
附錄本判決論罪之法律條文
公職人員選舉罷免法第99條
對於有投票權之人，行求期約或交付賄賂或其他不正利益，而約
其不行使投票權或為一定之行使者，處3年以上10 年以下有期徒
刑，得併科新臺幣1百萬元以上1千萬元以下金。
預備犯前項之罪者，處1年以下有期徒刑。
預備或用以行求期約或交付之賄賂，不問屬於犯人與否，沒收之
。
犯第1項或第2項之罪，於犯罪後六個月內自首者，減輕或免除其
刑；因而查獲候選人為正犯或共犯者，免除其刑。
犯第1項或第2項之罪，在偵查中自白者，減輕其刑；因而查獲候
選人為正犯或共犯者，減輕或免除其刑。
公職人員選舉罷免法第113條
犯本章之罪，其他法律有較重處罰之規定者，從其規定。
辦理選舉、罷免事務人員，假借職務上之權力、機會或方法，以
故意犯本章之罪者，加重其刑至二分之一。
犯本章之罪或刑法分則第六章之妨害投票罪，宣告有期徒刑以上
之刑者，並宣告褫奪公權。
附表一
 ┌─┬───┬────┬────┬───┬────┬────┐
 │編│行賄人│時間    │地點    │賄賂或│收受賄賂│ 備註   │
 │號│      │        │        │不正利│人      │        │
 │  │      │        │        │益    │        │        │
 ├─┼───┼────┼────┼───┼────┼────┤
 │1 │壬○○│97年1 月│花蓮縣萬│新臺幣│林蘭妹（│        │
 │  │己○○│初某日晚│榮鄉萬榮│（下同│另由檢察│        │
 │  │      │上7時許 │村萬榮3-│）3千 │官為不起│        │
 │  │      │        │2號林蘭 │元    │訴處分）│        │
 │  │      │        │妹住處  │      │        │        │
 ├─┼───┼────┼────┼───┼────┼────┤
 │2 │己○○│97年1月7│同上村萬│5千元 │黃桃花（│        │
 │  │      │日晚上8 │榮9號黃 │      │另由檢察│        │
 │  │      │時許    │桃花住處│      │官不起訴│        │
 │  │      │        │        │      │處分）  │        │
 ├─┼───┼────┼────┼───┼────┼────┤
 │3 │壬○○│97年1月4│同上村萬│4千元 │許阿美（│        │
 │  │己○○│日晚上7 │榮10之1 │      │另由檢察│        │
 │  │      │時許    │號許阿美│      │官為不訴│        │
 │  │      │        │住處    │      │處分）  │        │
 ├─┼───┼────┼────┼───┼────┼────┤
 │4 │ 同上 │97年1月6│同上村萬│3千元 │高照妹（│        │
 │  │      │日下午5 │榮27號高│      │另由檢察│        │
 │  │      │、6時   │照妹住處│      │官為不訴│        │
 │  │      │        │        │      │處分）  │        │
 ├─┼───┼────┼────┼───┼────┼────┤
 │5 │壬○○│97年1月9│同上村萬│2千元 │鍾少林（│        │
 │  │      │日下午2 │榮80之3 │      │另由檢察│        │
 │  │      │時許    │號壬○○│      │官為緩起│        │
 │  │      │        │住處    │      │訴處分）│        │
 ├─┼───┼────┼────┼───┼────┼────┤
 │6 │己○○│97年1月6│同上村萬│1千元 │劉美蘭（│        │
 │  │      │日晚上  │榮61號劉│      │另由檢察│        │
 │  │      │        │美蘭住處│      │官為不起│        │
 │  │      │        │        │      │訴處分）│        │
 ├─┼───┼────┼────┼───┼────┼────┤
 │7 │己○○│97年1月9│同上村萬│6千元 │王玉錦（│        │
 │  │      │日下午1 │榮68號王│      │另由檢察│        │
 │  │      │時許    │玉錦住處│      │官為不起│        │
 │  │      │        │        │      │訴處分）│        │
 │  │      │        │        │      │        │        │
 │  │      │        │        │      │        │        │
 ├─┼───┼────┼────┼───┼────┼────┤
 │8 │己○○│97年1月6│同上村萬│2千元 │方金榮（│        │
 │  │壬○○│日下午3 │榮180號 │      │另由檢察│        │
 │  │      │時      │前路上  │      │官為不起│        │
 │  │      │        │        │      │訴處分）│        │
 ├─┼───┼────┼────┼───┼────┼────┤
 │9 │同上  │97年1月5│同上村萬│2千元 │賴秀鳳（│        │
 │  │      │日下午7 │榮69號賴│      │另由檢察│        │
 │  │      │時      │秀鳳住處│      │官不起訴│        │
 │  │      │        │        │      │處分）  │        │
 ├─┼───┼────┼────┼───┼────┼────┤
 │10│己○○│97年1 月│同上村萬│4千元 │王玉英（│        │
 │  │      │6日晚上 │榮80-1號│      │另由檢察│        │
 │  │      │        │        │      │官為不起│        │
 │  │      │        │        │      │訴處分）│        │
 ├─┼───┼────┼────┼───┼────┼────┤
 │11│己○○│97年1 月│同上村萬│1千元 │賴雅各（│        │
 │  │壬○○│間晚上  │榮80-2號│      │另由檢察│        │
 │  │      │        │        │      │官為不起│        │
 │  │      │        │        │      │訴處分）│        │
 ├─┼───┼────┼────┼───┼────┼────┤
 │12│己○○│97年1 月│同上村某│3千元 │彭玉梅（│        │
 │  │      │初某日  │處      │      │另由檢察│        │
 │  │      │        │        │      │官為不起│        │
 │  │      │        │        │      │訴處分）│        │
 ├─┼───┼────┼────┼───┼────┼────┤
 │13│同上  │97年1月 │同上村某│2千元 │黃立人（│        │
 │  │      │初某日  │處      │      │另由檢察│        │
 │  │      │        │        │      │官為不起│        │
 │  │      │        │        │      │訴處分）│        │
 ├─┼───┼────┼────┼───┼────┼────┤
 │14│壬○○│97年1月9│萬榮鄉衛│1千元 │江保瑋（│        │
 │  │      │日早上  │生所附近│      │另由檢察│        │
 │  │      │        │大馬路上│      │官為不起│        │
 │  │      │        │        │      │訴處分）│        │
 ├─┼───┼────┼────┼───┼────┼────┤
 │15│己○○│97年1 月│萬榮鄉萬│2千元 │周瑪利（│        │
 │  │      │某日早上│榮村萬榮│      │另由檢察│        │
 │  │      │        │30號    │      │官為不起│        │
 │  │      │        │        │      │訴處分）│        │
 │  │      │        │        │      │        │        │
 ├─┼───┼────┼────┼───┼────┼────┤
 │16│壬○○│97年1 月│同上村萬│4千元 │陳曲妹（│        │
 │  │      │6日     │榮159號 │      │另由檢察│        │
 │  │      │        │陳曲妹住│      │官為不起│        │
 │  │      │        │處      │      │訴處分）│        │
 ├─┼───┼────┼────┼───┼────┼────┤
 │17│己○○│97年1 月│萬榮鄉萬│3千元 │蔡玉梅（│        │
 │  │      │6日晚上 │榮國小前│      │另由檢察│        │
 │  │      │7時許   │        │      │官為不起│        │
 │  │      │        │        │      │訴處分）│        │
 ├─┼───┼────┼────┼───┼────┼────┤
 │18│己○○│97年1 月│萬榮鄉萬│2千元 │賴桂蘭（│        │
 │  │壬○○│初某日晚│榮村萬榮│      │另由檢察│        │
 │  │      │上      │168-1號 │      │官為不起│        │
 │  │      │        │賴桂蘭住│      │訴處分）│        │
 │  │      │        │處      │      │        │        │
 ├─┼───┼────┼────┼───┼────┼────┤
 │19│壬○○│97年1 月│同上村萬│5千元 │蔡春香（│        │
 │  │      │6日晚上 │榮17-1號│      │另由檢察│        │
 │  │      │        │蔡春香住│      │官為不起│        │
 │  │      │        │處      │      │訴處分）│        │
 │  │      │        │        │      │        │        │
 ├─┼───┼────┼────┼───┼────┼────┤
 │20│己○○│97年1 月│同上村萬│4千元 │黃玉美（│        │
 │  │      │6日17時 │榮176-1 │      │另由檢察│        │
 │  │      │許      │號黃玉美│      │官為緩起│        │
 │  │      │        │住處    │      │訴處分）│        │
 ├─┼───┼────┼────┼───┼────┼────┤
 │21│同上  │97年1 月│同上村某│1千元 │黃花英（│        │
 │  │      │9日     │處路旁  │      │另由檢察│        │
 │  │      │        │        │      │官為不起│        │
 │  │      │        │        │      │訴處分）│        │
 ├─┼───┼────┼────┼───┼────┼────┤
 │22│同上  │97年1月 │同上村萬│2千元 │ 戊○○ │        │
 │  │      │12日前某│榮80號  │      │        │        │
 │  │      │日      │        │      │        │        │
 ├─┼───┼────┼────┼───┼────┼────┤
 │23│同上  │同上    │同上村30│5千元 │ 王雲嬌 │        │
 │  │      │        │號      │      │        │        │
 └─┴───┴────┴────┴───┴────┴────┘
附表二
 ┌─┬──────┬───┬───┬────┬────┬────┐
 │編│行賄人      │ 時間 │地點  │賄賂或不│收受賄賂│  備註  │
 │號│            │      │      │正利益  │人      │        │
 ├─┼──────┼───┼───┼────┼────┼────┤
 │1 │杜門瓦利斯  │97年 1│花蓮縣│新臺幣（│賴麗英（│        │
 │  │            │月9日 │萬榮鄉│下同）1 │另由檢察│        │
 │  │            │左右  │西林村│萬1千元 │官為不起│        │
 │  │            │      │西林12│        │訴處分）│        │
 │  │            │      │7號-2 │        │        │        │
 │  │            │      │賴麗英│        │        │        │
 │  │            │      │住處  │        │        │        │
 ├─┼──────┼───┼───┼────┼────┼────┤
 │2 │瑟令阿比斯  │97年 1│同上村│2千元   │吳淑美（│        │
 │  │            │月10日│西林45│        │另由檢察│        │
 │  │            │下午 7│-3號吳│        │官為不起│        │
 │  │            │時    │淑美住│        │訴處分）│        │
 │  │            │      │處    │        │        │        │
 ├─┼──────┼───┼───┼────┼────┼────┤
 │3 │瑟令阿比斯  │97年1 │同上村│1千元   │楊盛才（│        │
 │  │杜門瓦利斯  │月12日│瑟令阿│        │另由檢察│        │
 │  │            │投票前│比斯經│        │官為緩起│        │
 │  │            │幾天中│營之小│        │訴處分）│        │
 │  │            │午    │吃店內│        │        │        │
 │  │            │      │      │        │        │        │
 │  │            │      │      │        │        │        │
 ├─┼──────┼───┼───┼────┼────┼────┤
 │4 │杜門瓦利斯  │97年1 │同上村│2千元   │張福祿（│        │
 │  │            │月9日 │西林91│        │另由檢察│        │
 │  │            │      │號張福│        │官為不起│        │
 │  │            │      │祿住處│        │訴處分）│        │
 ├─┼──────┼───┼───┼────┼────┼────┤
 │5 │瑟令阿比斯  │97年 1│同上村│1千元   │薛優林（│        │
 │  │杜門瓦利斯  │月10日│西林90│        │另由檢察│        │
 │  │            │下午4-│號薛優│        │官為不起│        │
 │  │            │5時   │林住處│        │訴處分）│        │
 ├─┼──────┼───┼───┼────┼────┼────┤
 │6 │瑟令阿比斯  │97年 1│同上村│2千元   │柯李妹（│        │
 │  │            │月10日│西林90│        │另由檢察│        │
 │  │            │晚上 9│號柯李│        │官為不起│        │
 │  │            │時許  │妹住處│        │訴處分）│        │
 ├─┼──────┼───┼───┼────┼────┼────┤
 │7 │杜門瓦利斯  │投票日│同上村│1千元   │王新蘭（│        │
 │  │            │前幾天│西林90│        │另由檢察│        │
 │  │            │下午5 │號王新│        │官為不起│        │
 │  │            │時許  │蘭住處│        │訴處分）│        │
 ├─┼──────┼───┼───┼────┼────┼────┤
 │8 │同上        │97年 1│同上村│2千元   │邱季蓮（│        │
 │  │            │月9、1│西林72│        │另由檢察│        │
 │  │            │0日中 │-2號秋│        │官為不起│        │
 │  │            │午許  │季蓮住│        │訴處分）│        │
 │  │            │      │處    │        │        │        │
 │  │            │      │      │        │        │        │
 ├─┼──────┼───┼───┼────┼────┼────┤
 │9 │杜門瓦利斯  │97年1 │同上村│2千元   │張美英（│        │
 │  │            │月9日 │西林33│        │起訴）  │        │
 │  │            │下午7 │-2號張│        │        │        │
 │  │            │時    │美英住│        │        │        │
 │  │            │      │處    │        │        │        │
 ├─┼──────┼───┼───┼────┼────┼────┤
 │10│張美英      │97年1 │同上村│1千元   │李阿玉（│        │
 │  │            │月11日│西林31│        │張美英之│        │
 │  │            │中午  │號李阿│        │婆婆，另│        │
 │  │            │      │玉住處│        │由檢察官│        │
 │  │            │      │      │        │為不起訴│        │
 │  │            │      │      │        │處分）  │        │
 ├─┼──────┼───┼───┼────┼────┼────┤
 │11│同上        │97年 1│同上村│1千元   │楊榮光（│        │
 │  │            │月11日│西林33│        │另由檢察│        │
 │  │            │中午12│號楊榮│        │官為不起│        │
 │  │            │時許  │光住處│        │訴處分）│        │
 ├─┼──────┼───┼───┼────┼────┼────┤
 │12│同上        │97年1 │同上村│1千元   │許雅玲（│        │
 │  │            │月11日│西林33│        │另由檢察│        │
 │  │            │中午  │號許雅│        │官為不起│        │
 │  │            │      │玲住處│        │訴處分）│        │
 ├─┼──────┼───┼───┼────┼────┼────┤
 │13│同上        │97年1 │同上村│1千元   │葛兆智（│        │
 │  │            │月11日│西林36│        │另由檢察│        │
 │  │            │下午1 │-1號葛│        │官為緩起│        │
 │  │            │時許  │兆智住│        │訴處分）│        │
 │  │            │      │處    │        │        │        │
 ├─┼──────┼───┼───┼────┼────┼────┤
 │14│同上        │同上  │同上  │1千元   │陳玉珍（│        │
 │  │            │      │      │        │另由檢察│        │
 │  │            │      │      │        │官為不起│        │
 │  │            │      │      │        │訴處分）│        │
 │  │            │      │      │        │        │        │
 └─┴──────┴───┴───┴────┴────┴────┘
附表三
 ┌─┬──────┬────┬───┬────┬────┬────┐
 │編│行賄人      │ 時間   │ 地點 │賄賂或不│收受賄賂│ 備註   │
 │號│            │        │      │正利益  │人      │        │
 ├─┼──────┼────┼───┼────┼────┼────┤
 │1 │丑○○      │97年1月1│花蓮縣│6千元   │陳美蘭（│        │
 │  │            │2日投票 │萬榮鄉│        │另由檢察│        │
 │  │            │日前某日│見晴村│        │官為不起│        │
 │  │            │晚上7時 │（下同│        │訴處分）│        │
 │  │            │許      │）馬路│        │        │        │
 │  │            │        │上    │        │        │        │
 ├─┼──────┼────┼───┼────┼────┼────┤
 │2 │同上        │97年1月1│同上村│4千元   │馮興光（│        │
 │  │            │1日上午 │某處馬│        │另由檢察│        │
 │  │            │9時     │路上  │        │官為緩起│        │
 │  │            │        │      │        │訴處分）│        │
 ├─┼──────┼────┼───┼────┼────┼────┤
 │3 │同上        │97年1月9│同上村│4千元   │孫國強（│        │
 │  │            │日晚上9 │見晴17│        │另由檢察│        │
 │  │            │時40分許│號    │        │官為不起│        │
 │  │            │        │      │        │訴處分）│        │
 ├─┼──────┼────┼───┼────┼────┼────┤
 │4 │同上        │97年1月1│同上村│3千元   │魏華英（│        │
 │  │            │0日下午4│見晴88│        │另由檢察│        │
 │  │            │時許    │號魏華│        │官為不起│        │
 │  │            │        │英住處│        │訴處分）│        │
 ├─┼──────┼────┼───┼────┼────┼────┤
 │5 │同上        │97年1月1│同上村│1千元   │顏美玉（│        │
 │  │            │1日上午 │見晴國│        │另由檢察│        │
 │  │            │9、10時 │小路邊│        │官為不起│        │
 │  │            │許      │馬路  │        │訴處分）│        │
 ├─┼──────┼────┼───┼────┼────┼────┤
 │6 │同上        │97年1月1│同上村│2千元   │顏梅花（│        │
 │  │            │1日下午 │見晴85│        │另由檢察│        │
 │  │            │        │號顏梅│        │官為不起│        │
 │  │            │        │花住處│        │訴處分）│        │
 ├─┼──────┼────┼───┼────┼────┼────┤
 │7 │同上        │97年1月1│同上村│1千元   │胡仁福（│        │
 │  │            │0日上午1│見晴  │        │另由檢察│        │
 │  │            │0時許   │23-1號│        │官為不起│        │
 │  │            │        │胡仁住│        │訴處分）│        │
 │  │            │        │處前小│        │        │        │
 │  │            │        │路上  │        │        │        │
 ├─┼──────┼────┼───┼────┼────┼────┤
 │8 │同上        │97年1月1│同上村│1千元   │陳美珠（│        │
 │  │            │0日上午1│見晴42│        │另由檢察│        │
 │  │            │0時許   │-1號陳│        │官為不起│        │
 │  │            │        │美珠住│        │訴處分）│        │
 │  │            │        │處    │        │        │        │
 ├─┼──────┼────┼───┼────┼────┼────┤
 │9 │同上        │97年1月1│同上村│1千元   │顏美珍（│        │
 │  │            │0日上午7│見晴53│        │另由檢察│        │
 │  │            │時許    │號顏美│        │官為不起│        │
 │  │            │        │珍住處│        │訴處分）│        │
 ├─┼──────┼────┼───┼────┼────┼────┤
 │10│同上        │97年1 月│見晴84│1千元   │馮愛妹（│        │
 │  │            │10日晚上│號馮愛│        │另由檢察│        │
 │  │            │        │妹住處│        │官為不起│        │
 │  │            │        │      │        │訴處分）│        │
 ├─┼──────┼────┼───┼────┼────┼────┤
 │11│同上        │97年1月1│同上  │1千元   │馮顏錦妹│        │
 │  │            │1日晚上6│      │        │（馮愛妹│        │
 │  │            │時許    │      │        │之姪女，│        │
 │  │            │        │      │        │另由檢察│        │
 │  │            │        │      │        │官為不起│        │
 │  │            │        │      │        │訴處分）│        │
 ├─┼──────┼────┼───┼────┼────┼────┤
 │12│同上        │97年1月1│同上村│2千元   │顏善吉（│        │
 │  │            │1日晚上8│見晴9-│        │另由檢察│        │
 │  │            │時許    │8號顏 │        │官為不起│        │
 │  │            │        │善吉住│        │訴處分）│        │
 │  │            │        │處    │        │        │        │
 ├─┼──────┼────┼───┼────┼────┼────┤
 │13│同上        │97年1 月│見晴22│2千元   │田鳳妹（│        │
 │  │            │10日上午│號田鳳│        │另由檢察│        │
 │  │            │11時    │妹住處│        │官為不起│        │
 │  │            │        │      │        │訴處分）│        │
 ├─┼──────┼────┼───┼────┼────┼────┤
 │14│顏惠英（由顏│97年1月 │花蓮縣│2千元   │古金英（│        │
 │  │樹雄交顏惠英│10日某時│萬榮鄉│        │另由檢察│        │
 │  │2萬6千元後由│許      │西林村│        │官為不起│        │
 │  │顏惠英交付左│        │某處路│        │訴處分）│        │
 │  │列投票權人）│        │上    │        │        │        │
 ├─┼──────┼────┼───┼────┼────┼────┤
 │15│同上        │97年1月1│同上  │1千元   │鄧榮茂（│        │
 │  │            │2日上午 │      │        │另由檢察│        │
 │  │            │10時許  │      │        │官為緩起│        │
 │  │            │        │      │        │訴處分）│        │
 ├─┼──────┼────┼───┼────┼────┼────┤
 │16│同上        │97年1月 │同上  │1千元   │高豐源（│        │
 │  │            │11日上午│      │        │另由檢察│        │
 │  │            │        │      │        │官為不起│        │
 │  │            │        │      │        │訴處分）│        │
 ├─┼──────┼────┼───┼────┼────┼────┤
 │17│同上        │97年1月 │同上  │3千元   │孫秋妹（│        │
 │  │            │11日下午│      │        │另由檢察│        │
 │  │            │3、4時許│      │        │官為不起│        │
 │  │            │        │      │        │訴處分）│        │
 ├─┼──────┼────┼───┼────┼────┼────┤
 │18│同上        │97年1月 │同上村│2千元   │涂玉霞（│        │
 │  │            │11日下午│西林15│        │另由檢察│        │
 │  │            │3時許   │9號涂 │        │官為不起│        │
 │  │            │        │玉霞住│        │訴處分）│        │
 │  │            │        │處    │        │        │        │
 ├─┼──────┼────┼───┼────┼────┼────┤
 │19│同上        │97年1月1│同上村│4千元   │孫貴菊（│        │
 │  │            │1日上午1│西林14│        │另由檢察│        │
 │  │            │1時許   │9號孫 │        │官為不起│        │
 │  │            │        │貴菊住│        │訴處分）│        │
 │  │            │        │處    │        │        │        │
 ├─┼──────┼────┼───┼────┼────┼────┤
 │20│同上        │97年1月1│同上村│1千元   │鄧秀英（│        │
 │  │            │0日晚上7│西林14│        │另由檢察│        │
 │  │            │時許    │7號   │        │官為不起│        │
 │  │            │        │      │        │訴處分）│        │
 │  │            │        │      │        │        │        │
 ├─┼──────┼────┼───┼────┼────┼────┤
 │21│同上        │97年1月1│同上  │1千元   │袁帶妹（│        │
 │  │            │0日下午 │      │        │另由檢察│        │
 │  │            │        │      │        │官為不起│        │
 │  │            │        │      │        │訴處分）│        │
 ├─┼──────┼────┼───┼────┼────┼────┤
 │22│同上        │97年1月1│同上村│1千元   │楊薛明英│        │
 │  │            │1日下午3│內某處│        │（另由檢│        │
 │  │            │時許    │      │        │察官為不│        │
 │  │            │        │      │        │起訴處分│        │
 │  │            │        │      │        │）      │        │
 ├─┼──────┼────┼───┼────┼────┼────┤
 │23│同上        │97年1月1│同上村│1千元   │薛參妹（│        │
 │  │            │0日下午5│西林14│        │另由檢察│        │
 │  │            │時許    │5號   │        │官為不起│        │
 │  │            │        │      │        │訴處分）│        │
 ├─┼──────┼────┼───┼────┼────┼────┤
 │24│同上        │97年1月1│同上村│1千元   │周愛琳（│        │
 │  │            │2日上午9│某處路│        │另由檢察│        │
 │  │            │時許    │上    │        │官為不起│        │
 │  │            │        │      │        │訴處分）│        │
 ├─┼──────┼────┼───┼────┼────┼────┤
 │25│同上        │97年1月1│同上村│1千元   │王保妹（│        │
 │  │            │1日中午 │西林14│        │另由檢察│        │
 │  │            │        │0號前 │        │官為不起│        │
 │  │            │        │廣場  │        │訴處分）│        │
 ├─┼──────┼────┼───┼────┼────┼────┤
 │26│同上        │97年1月1│同上村│2千元   │陳秀梅（│        │
 │  │            │1日上午8│某處馬│        │另由檢察│        │
 │  │            │時      │路旁  │        │官為不起│        │
 │  │            │        │      │        │訴處分）│        │
 └─┴──────┴────┴───┴────┴────┴────┘
附表四
 ┌─┬───┬────┬───┬────┬────┬────┐
 │編│行賄人│ 時間   │地點  │賄賂或不│ 收受賄 │ 備註   │
 │號│      │        │      │正利益  │ 賂人   │        │
 ├─┼───┼────┼───┼────┼────┼────┤
 │1 │沈文平│97年1月9│花蓮縣│2千元   │賴秀惠（│        │
 │  │      │日晚上  │萬榮鄉│        │另由檢察│        │
 │  │      │        │明利村│        │官為不起│        │
 │  │      │        │明利79│        │訴處分）│        │
 │  │      │        │-16號 │        │        │        │
 ├─┼───┼────┼───┼────┼────┼────┤
 │2 │同上  │97年1月1│同上村│2千元   │黃君誠（│        │
 │  │      │1日晚上8│4鄰基 │        │另由檢察│        │
 │  │      │、9時許 │督教堂│        │官為緩起│        │
 │  │      │        │前    │        │訴處分）│        │
 └─┴───┴────┴───┴────┴────┴────┘
附表五
 ┌─┬───┬────┬───┬────┬────┬────┐
 │編│行賄人│時間    │地點  │賄賂或不│收受賄賂│ 備註   │
 │號│      │        │      │正利益  │人      │        │
 │  │      │        │      │        │        │        │
 ├─┼───┼────┼───┼────┼────┼────┤
 │1 │辛○○│        │      │        │        │尚未交付│
 │  │      │        │      │        │        │任何有投│
 │  │      │        │      │        │        │票權人前│
 │  │      │        │      │        │        │即為警查│
 │  │      │        │      │        │        │獲。    │
 └─┴───┴────┴───┴────┴────┴────┘
附表六
 ┌─┬───┬────┬───┬────┬────┬────┐
 │編│行賄人│ 時間   │地點  │賄賂或不│收受賄賂│ 備註   │
 │號│      │        │      │正利益  │人      │        │
 ├─┼───┼────┼───┼────┼────┼────┤
 │1 │林福枝│97年1月 │花蓮縣│新臺幣（│周錦次（│        │
 │  │      │11日上午│萬榮鄉│下同）4 │另由檢察│        │
 │  │      │7時許   │明利村│千元    │官為不起│        │
 │  │      │        │明利43│        │訴處分）│        │
 │  │      │        │號林福│        │        │        │
 │  │      │        │枝住處│        │        │        │
 │  │      │        │前    │        │        │        │
 ├─┼───┼────┼───┼────┼────┼────┤
 │2 │同上  │97年1月1│同上村│1千元   │林祿（另│        │
 │  │      │2日投票 │明利45│        │由檢察官│        │
 │  │      │日前某日│-1號  │        │為不起訴│        │
 │  │      │上午    │      │        │處分）  │        │
 ├─┼───┼────┼───┼────┼────┼────┤
 │3 │同上  │97年1月1│同上  │1千元   │周秋香（│        │
 │  │      │2日投票 │      │        │另由檢察│        │
 │  │      │前未日上│      │        │官為不起│        │
 │  │      │午      │      │        │訴處分）│        │
 ├─┼───┼────┼───┼────┼────┼────┤
 │4 │同上  │97年1月1│花蓮縣│4千元   │陳清妹（│        │
 │  │      │1日上午8│萬榮鄉│        │另由檢察│        │
 │  │      │、9時許 │內某處│        │官為不起│        │
 ├─┼───┼────┼───┼────┼────┼────┤
 │5 │同上  │97年1月1│在林福│2千元   │歐蓉貞（│        │
 │  │      │1日上午7│枝所經│        │另由檢察│        │
 │  │      │時30分  │營之雜│        │官為不起│        │
 │  │      │        │貨店內│        │訴處分）│        │
 └─┴───┴────┴───┴────┴────┴────┘
附表七
 ┌─┬───┬────┬───┬────┬────┬────┐
 │編│行賄人│ 時間   │地點  │賄賂或不│ 收受賄 │ 備註   │
 │號│      │        │      │正利益  │ 賂人   │        │
 │  │      │        │      │        │        │        │
 ├─┼───┼────┼───┼────┼────┼────┤
 │1 │徐富生│        │      │        │        │尚未交付│
 │  │廖美玳│        │      │        │        │任何有投│
 │  │      │        │      │        │        │票權人前│
 │  │      │        │      │        │        │即為警查│
 │  │      │        │      │        │        │獲。    │
 └─┴───┴────┴───┴────┴────┴────┘
附表八
 ┌─┬───┬────┬───┬────┬────┬───┐
 │編│行賄人│ 時間   │地點  │賄賂或不│ 收受賄 │ 備註 │
 │號│      │        │      │正利益  │ 賂人   │      │
 ├─┼───┼────┼───┼────┼────┼───┤
 │1 │朝秋開│97年1月 │花蓮縣│新臺幣（│葉錦桂（│      │
 │  │      │11日中午│萬榮鄉│下同）2 │朝秋開之│      │
 │  │      │        │明利村│千元    │妻，另由│      │
 │  │      │        │（下同│        │檢察官為│      │
 │  │      │        │）明利│        │不起訴處│      │
 │  │      │        │32-3號│        │分）    │      │
 │  │      │        │葉錦桂│        │        │      │
 │  │      │        │住處  │        │        │      │
 ├─┼───┼────┼───┼────┼────┼───┤
 │2 │同上  │97年1 月│同上村│1千元   │朝秋章（│      │
 │  │      │12日下午│某處村│        │朝秋開之│      │
 │  │      │3、4時許│路上  │        │弟，另由│      │
 │  │      │        │      │        │檢察官為│      │
 │  │      │        │      │        │不起訴處│      │
 │  │      │        │      │        │分）    │      │
 ├─┼───┼────┼───┼────┼────┼───┤
 │3 │同上  │97年1 月│同上村│2千元   │王鍾小妹│      │
 │  │      │11日上午│明利10│        │（另由檢│      │
 │  │      │10時許  │9號王 │        │察官為不│      │
 │  │      │        │鍾小妹│        │起訴處分│      │
 │  │      │        │住處附│        │）      │      │
 │  │      │        │近馬路│        │        │      │
 │  │      │        │上    │        │        │      │
 ├─┼───┼────┼───┼────┼────┼───┤
 │4 │同上  │97年1月1│同上村│2千元   │黃玉英（│      │
 │  │      │2日投票 │明利98│        │另由檢察│      │
 │  │      │日前某日│-1號黃│        │官為不起│      │
 │  │      │        │玉英住│        │訴處分）│      │
 │  │      │        │處    │        │        │      │
 ├─┼───┼────┼───┼────┼────┼───┤
 │5 │同上  │97年1月9│同上村│3千元   │張貴春（│      │
 │  │      │日日間某│明利10│        │另由檢察│      │
 │  │      │時      │5號張 │        │官為不起│      │
 │  │      │        │貴春住│        │訴處分）│      │
 │  │      │        │處    │        │        │      │
 ├─┼───┼────┼───┼────┼────┼───┤
 │6 │同上  │97年1月1│同上村│2千元   │張麗貞（│      │
 │  │      │0日晚上7│明利97│        │另由檢察│      │
 │  │      │時許    │號張麗│        │官為不起│      │
 │  │      │        │貞住處│        │訴處分）│      │
 ├─┼───┼────┼───┼────┼────┼───┤
 │7 │同    │97年1月1│同上村│2千元   │蔡義榮（│      │
 │  │      │1日晚上8│明利81│        │另由檢察│      │
 │  │      │時許    │-2號蔡│        │官為不起│      │
 │  │      │        │義榮住│        │訴處分）│      │
 │  │      │        │處    │        │        │      │
 ├─┼───┼────┼───┼────┼────┼───┤
 │8 │同上  │97年1月1│同上村│1千元   │朝德禮（│      │
 │  │      │1日下午6│山上  │        │朝秋開之│      │
 │  │      │時30分  │      │        │堂弟，另│      │
 │  │      │        │      │        │由檢察官│      │
 │  │      │        │      │        │為不起訴│      │
 │  │      │        │      │        │處分）  │      │
 └─┴───┴────┴───┴────┴────┴───┘
附表九
 ┌─┬───┬────┬───┬────┬────┬────┐
 │編│行賄人│ 時間   │地點  │賄賂或不│ 收受賄 │ 備註   │
 │號│      │        │      │正利益  │ 賂人   │        │
 ├─┼───┼────┼───┼────┼────┼────┤
 │1 │王明珠│97年1月1│花蓮縣│新臺幣（│黃太永（│        │
 │  │      │1日上午1│萬榮鄉│下同）50│另由檢察│        │
 │  │      │0時許   │西林村│0元     │官為不起│        │
 │  │      │        │西林路│        │訴處分）│        │
 │  │      │        │上    │        │        │        │
 │  │      │        │      │        │        │        │
 ├─┼───┼────┼───┼────┼────┼────┤
 │2 │同上  │97年1月1│同上村│請喝酒  │林佩雯（│        │
 │  │      │2日上午1│嘉惠商│        │另由檢察│        │
 │  │      │1時許   │店內  │        │官為不起│        │
 │  │      │        │      │        │訴處分）│        │
 ├─┼───┼────┼───┼────┼────┼────┤
 │3 │同上  │同上    │同上  │同上    │洪志瑋（│        │
 │  │      │        │      │        │林佩雯之│        │
 │  │      │        │      │        │夫，另由│        │
 │  │      │        │      │        │檢察官為│        │
 │  │      │        │      │        │不起訴處│        │
 │  │      │        │      │        │分）    │        │
 ├─┼───┼────┼───┼────┼────┼────┤
 │4 │同上  │97年1月9│同上村│請喝酒、│蘇幼妹（│        │
 │  │      │日      │某處  │檳榔、香│另由檢察│        │
 │  │      │        │      │菸      │官為不起│        │
 │  │      │        │      │        │訴處分）│        │
 ├─┼───┼────┼───┼────┼────┼────┤
 │5 │同上  │97年1月9│同上村│500元   │子○○  │        │
 │  │      │、10日間│西林18│        │        │        │
 │  │      │        │5號繞 │        │        │        │
 │  │      │        │圓和住│        │        │        │
 │  │      │        │處前  │        │        │        │
 ├─┼───┼────┼───┼────┼────┼────┤
 │6 │同上  │97年1月1│同上村│請喝酒、│賴連妹（│        │
 │  │      │2日投票 │嘉惠商│香菸、檳│另由檢察│        │
 │  │      │日前某日│店內  │榔      │官為緩起│        │
 │  │      │        │      │        │訴處分）│        │
 ├─┼───┼────┼───┼────┼────┼────┤
 │7 │同上  │同上    │同上  │同上    │梁一郎（│        │
 │  │      │        │      │        │另由檢察│        │
 │  │      │        │      │        │官為緩起│        │
 │  │      │        │      │        │訴處分）│        │
 └─┴───┴────┴───┴────┴────┴────┘
附表十
 ┌─┬───┬────┬───┬────┬────┬───┐
 │編│行賄人│ 時間   │地點  │賄賂或不│ 收受賄 │ 備註 │
 │號│      │        │      │正利益  │ 賂人   │      │
 ├─┼───┼────┼───┼────┼────┼───┤
 │1 │潘榮明│97年1月1│花蓮縣│請喝酒吃│潘正吉（│      │
 │  │      │0日下午4│萬榮鄉│東西    │另由檢察│      │
 │  │      │時許    │西林村│        │官為緩起│      │
 │  │      │        │西林17│        │訴處分）│      │
 │  │      │        │號隔壁│        │        │      │
 │  │      │        │商店  │        │        │      │
 ├─┼───┼────┼───┼────┼────┼───┤
 │2 │同上  │97年1月1│同上村│同上    │潘正輝（│      │
 │  │      │0日下午4│西林11│        │另由檢察│      │
 │  │      │時許    │9-2號 │        │官為不起│      │
 │  │      │        │潘榮明│        │訴處分）│      │
 │  │      │        │住處  │        │        │      │
 ├─┼───┼────┼───┼────┼────┼───┤
 │3 │同上  │97年1月 │同上  │同上    │潘初明（│      │
 │  │      │10日    │      │        │另由檢察│      │
 │  │      │        │      │        │官為不起│      │
 │  │      │        │      │        │訴處分）│      │
 ├─┼───┼────┼───┼────┼────┼───┤
 │4 │同上  │97年1月1│同上村│一瓶普力│李京言（│      │
 │  │      │0日上午7│潘榮明│康      │另由檢察│      │
 │  │      │時許    │住家旁│        │官為緩起│      │
 │  │      │        │邊商店│        │訴處分）│      │
 ├─┼───┼────┼───┼────┼────┼───┤
 │5 │同上  │97年1月9│同上村│請吃東西│潘縈桃（│      │
 │  │      │日上午9 │西林11│、喝酒  │潘榮明之│      │
 │  │      │時許    │9-2號 │        │堂妹，另│      │
 │  │      │        │潘榮明│        │由檢察官│      │
 │  │      │        │住處  │        │為不起訴│      │
 │  │      │        │      │        │處分）  │      │
 ├─┼───┼────┼───┼────┼────┼───┤
 │6 │同上  │97年1月1│同上  │一瓶米酒│鄭宏富（│      │
 │  │      │0日晚上9│      │        │另由檢察│      │
 │  │      │時許    │      │        │官為緩起│      │
 │  │      │        │      │        │訴處分）│      │
 └─┴───┴────┴───┴────┴────┴───┘
附表十一
 ┌─┬───┬────┬───┬────┬────┬────┐
 │編│行賄人│ 時間   │地點  │賄賂或不│ 收受賄 │ 備註   │
 │號│      │        │      │正利益  │ 賂人   │        │
 ├─┼───┼────┼───┼────┼────┼────┤
 │1 │姜吉昌│97年1月8│花蓮縣│請吃飯、│許秀英（│        │
 │  │      │日      │萬榮鄉│喝酒    │另由檢察│        │
 │  │      │        │西林村│        │官為不起│        │
 │  │      │        │西林38│        │訴處分）│        │
 │  │      │        │-2號  │        │        │        │
 ├─┼───┼────┼───┼────┼────┼────┤
 │2 │同上  │97年1月 │同上村│新臺幣（│姜桂妹（│        │
 │  │      │10日    │西林39│下同）2 │另由檢察│        │
 │  │      │        │號姜吉│千元及吃│官為不起│        │
 │  │      │        │昌之母│飯喝酒  │訴處分）│        │
 │  │      │        │親住處│        │        │        │
 ├─┼───┼────┼───┼────┼────┼────┤
 │3 │同上  │97年1月 │同上村│1千元及 │曾玉蘭（│        │
 │  │      │10日    │西林39│請喝酒吃│另由檢察│        │
 │  │      │        │號姜吉│東西    │官為不起│        │
 │  │      │        │昌住處│        │訴處分）│        │
 ├─┼───┼────┼───┼────┼────┼────┤
 │4 │同上  │97年1月9│同上村│1千元及 │姜立山（│        │
 │  │      │日晚上8 │西林41│請喝酒、│另由檢察│        │
 │  │      │時許    │號    │烤肉等  │官為不起│        │
 │  │      │        │      │        │訴處分）│        │
 ├─┼───┼────┼───┼────┼────┼────┤
 │5 │同上  │97年1月1│同上村│1千元及 │黃秀連（│        │
 │  │      │0日下午5│西林39│請吃飯喝│另由檢察│        │
 │  │      │時      │號黃秀│酒等    │官為不起│        │
 │  │      │        │蓮住處│        │訴處分）│        │
 ├─┼───┼────┼───┼────┼────┼────┤
 │6 │同上  │97年1月1│同上村│2千元及 │潘夏玉（│        │
 │  │      │0日     │西林39│請吃飯喝│另由檢察│        │
 │  │      │        │-2號潘│酒      │官為不起│        │
 │  │      │        │夏玉住│        │訴處分）│        │
 │  │      │        │處    │        │        │        │
 ├─┼───┼────┼───┼────┼────┼────┤
 │7 │同上  │97年1月1│同上村│1千元及 │姜曉凌（│        │
 │  │      │0日下午 │西林39│請吃飯喝│另由檢察│        │
 │  │      │        │號黃秀│酒等    │官為不起│        │
 │  │      │        │蓮住處│        │訴處分）│        │
 ├─┼───┼────┼───┼────┼────┼────┤
 │8 │同上  │97年1 月│西林38│1,000元 │高美玲（│        │
 │  │      │11日上午│-2號前│        │另由檢察│        │
 │  │      │8時30分 │廣場  │        │官為不起│        │
 │  │      │        │      │        │訴處分）│        │
 ├─┼───┼────┼───┼────┼────┼────┤
 │9 │同上  │97年1月 │同上村│請喝酒吃│許秀美（│        │
 │  │      │12日投票│西林38│東西    │另由檢察│        │
 │  │      │前某日  │-1姜吉│        │官為不起│        │
 │  │      │        │昌住處│        │訴處分）│        │
 ├─┼───┼────┼───┼────┼────┼────┤
 │10│同上  │97年1月 │同上村│同上    │黃粉妹（│        │
 │  │      │10日    │附近玉│        │另由檢察│        │
 │  │      │        │米田  │        │官為不起│        │
 │  │      │        │      │        │訴處分）│        │
 ├─┼───┼────┼───┼────┼────┼────┤
 │11│同上  │97年1月1│同上村│500元   │張正雄（│        │
 │  │      │2日10時 │某處馬│        │另由檢察│        │
 │  │      │許      │路上  │        │官為不起│        │
 │  │      │        │      │        │訴處分）│        │
 ├─┼───┼────┼───┼────┼────┼────┤
 │12│同上  │97年1月1│同上村│1千元   │張美英  │        │
 │  │      │1日下午 │西林33│        │        │        │
 │  │      │4時許   │-2號張│        │        │        │
 │  │      │        │美英住│        │        │        │
 │  │      │        │處    │        │        │        │
 ├─┼───┼────┼───┼────┼────┼────┤
 │13│同上  │97年1月 │同上村│請香菸、│曾海泉（│        │
 │  │      │12日投票│某處  │飲料、酒│另由檢察│        │
 │  │      │前某日  │      │類等    │官為緩起│        │
 │  │      │        │      │        │訴處分）│        │
 ├─┼───┼────┼───┼────┼────┼────┤
 │14│同上  │97年1月9│同上村│請喝酒吃│許文龍  │        │
 │  │      │日下午5 │38-2號│飯（價值│        │        │
 │  │      │時許    │姜吉昌│約500元 │        │        │
 │  │      │        │住處  │）      │        │        │
 ├─┼───┼────┼───┼────┼────┼────┤
 │15│同上  │97年1月1│同上村│1千元   │許榮光（│        │
 │  │      │1日下午4│西林33│        │另由檢察│        │
 │  │      │時許    │-2號張│        │官為緩起│        │
 │  │      │        │美英住│        │訴處分）│        │
 │  │      │        │處    │        │        │        │
 │  │      │        │      │        │        │        │
 └─┴───┴────┴───┴────┴────┴────┘
附表十二
 ┌─┬─────┬───┬───┬────┬────┬────┐
 │編│行賄人    │ 時間 │地點  │賄賂或不│收受賄賂│  備註  │
 │號│          │      │      │正利益  │人      │        │
 ├─┼─────┼───┼───┼────┼────┼────┤
 │1 │甲○○    │97年1 │富源臺│新臺幣（│林秋樺（│        │
 │  │          │月12日│9線省 │下同）2 │另由檢察│        │
 │  │          │投票日│道阿水│千元    │官為不起│        │
 │  │          │前某日│檳榔攤│        │訴處分）│        │
 ├─┼─────┼───┼───┼────┼────┼────┤
 │2 │同上      │同上  │花蓮縣│3千元   │林新生（│        │
 │  │          │      │萬榮鄉│        │另由檢察│        │
 │  │          │      │馬遠村│        │官為不起│        │
 │  │          │      │馬遠15│        │訴處分）│        │
 │  │          │      │5號林 │        │        │        │
 │  │          │      │新生住│        │        │        │
 │  │          │      │處    │        │        │        │
 │  │          │      │      │        │        │        │
 ├─┼─────┼───┼───┼────┼────┼────┤
 │3 │同上      │97年1 │同上村│2千元   │田松明（│        │
 │  │          │月10日│馬遠15│        │另由檢察│        │
 │  │          │晚上8 │7-3號 │        │官為不起│        │
 │  │          │時許  │田松明│        │訴處分）│        │
 │  │          │      │住處  │        │        │        │
 ├─┼─────┼───┼───┼────┼────┼────┤
 │4 │同上      │97年1 │同上村│3千元   │田木枝與│        │
 │  │          │月9日 │馬遠  │        │其妻林秋│        │
 │  │          │下午1 │149號 │        │芳，及其│        │
 │  │          │、2時 │田木枝│        │子田壽雄│        │
 │  │          │許    │住處附│        │各 1千元│        │
 │  │          │      │近    │        │，合計 3│        │
 │  │          │      │      │        │千元    │        │
 ├─┼─────┼───┼───┼────┼────┼────┤
 │5 │同上      │97年1 │同上村│5千元   │杜照美（│        │
 │  │          │月6日 │馬遠14│        │另由檢察│        │
 │  │          │下午5 │7號杜 │        │官為不起│        │
 │  │          │時許  │照美住│        │訴處分）│        │
 │  │          │      │處    │        │        │        │
 ├─┼─────┼───┼───┼────┼────┼────┤
 │6 │同上      │97年1 │同上村│1千元   │王美珠（│        │
 │  │          │月初某│馬遠74│        │另由檢察│        │
 │  │          │日下午│-1號王│        │官為不起│        │
 │  │          │3時許 │美珠住│        │訴處分）│        │
 │  │          │      │處    │        │        │        │
 ├─┼─────┼───┼───┼────┼────┼────┤
 │7 │江秋妹    │97年1 │同上村│1千元   │卯○○（│        │
 │  │          │月6日 │馬遠69│        │另由檢察│        │
 │  │          │中午12│-2號杜│        │官為不起│        │
 │  │          │時許  │玉梅住│        │訴處分）│        │
 │  │          │      │處    │        │        │        │
 ├─┼─────┼───┼───┼────┼────┼────┤
 │8 │田秋蓮    │97年1 │同上村│1千元   │杜秀英（│        │
 │  │          │月12日│某處  │        │另由檢察│        │
 │  │          │投票日│      │        │官為不起│        │
 │  │          │前某日│      │        │訴處分）│        │
 │  │          │      │      │        │        │        │
 │  │          │      │      │        │        │        │
 │  │          │      │      │        │        │        │
 │  │          │      │      │        │        │        │
 ├─┼─────┼───┼───┼────┼────┼────┤
 │9 │王阿發    │      │      │        │        │尚未交付│
 │  │          │      │      │        │        │任何有投│
 │  │          │      │      │        │        │票權人前│
 │  │          │      │      │        │        │即為警查│
 │  │          │      │      │        │        │獲。    │
 ├─┼─────┼───┼───┼────┼────┼────┤
 │10│江英蘭    │97年1 │同上村│1千元   │黃秀榮（│        │
 │  │          │月6日 │馬遠3-│        │另由檢察│        │
 │  │          │晚上9 │1號黃 │        │官為不起│        │
 │  │          │時30分│秀榮住│        │訴處分）│        │
 │  │          │      │處    │        │        │        │
 ├─┼─────┼───┼───┼────┼────┼────┤
 │11│同上      │97年1 │馬遠3 │1千元   │黃秀宗（│        │
 │  │          │月12日│號黃秀│        │另由檢察│        │
 │  │          │早上  │宗住處│        │官為不起│        │
 │  │          │      │      │        │訴處分）│        │
 ├─┼─────┼───┼───┼────┼────┼────┤
 │12│杜新興    │      │      │        │        │尚未交付│
 │  │          │      │      │        │        │任何有投│
 │  │          │      │      │        │        │票權人前│
 │  │          │      │      │        │        │即為警查│
 │  │          │      │      │        │        │獲。    │
 └─┴─────┴───┴───┴────┴────┴────┘
附表十三
 ┌─┬─────┬────┬────┬───┬────┬────┐
 │編│行賄人    │時間    │地點    │賄賂或│收受賄賂│ 備註   │
 │號│          │        │        │不正利│人      │        │
 │  │          │        │        │益    │        │        │
 ├─┼─────┼────┼────┼───┼────┼────┤
 │1 │許進發    │97年1月1│花蓮縣萬│新臺幣│張文明（│        │
 │  │          │1日晚上7│榮鄉明利│（下同│另由檢察│        │
 │  │          │時許    │村明利9-│）2千 │官為緩起│        │
 │  │          │        │1號張文 │元    │訴處分）│        │
 │  │          │        │明住處  │      │        │        │
 │  │          │        │        │      │        │        │
 │  │          │        │        │      │        │        │
 ├─┼─────┼────┼────┼───┼────┼────┤
 │2 │同上      │97年1月 │同上村明│2千元 │陳金水（│        │
 │  │          │某日上午│利12-6號│      │另由檢察│        │
 │  │          │6時許   │陳金水住│      │官不起訴│        │
 │  │          │        │處      │      │處分）  │        │
 ├─┼─────┼────┼────┼───┼────┼────┤
 │3 │同上      │97年1月1│同上村明│2千元 │葉阿春（│        │
 │  │          │0日晚上7│利13-1號│      │另由檢察│        │
 │  │          │、8時   │葉阿春住│      │官為不訴│        │
 │  │          │        │處      │      │處分）  │        │
 ├─┼─────┼────┼────┼───┼────┼────┤
 │4 │同上      │97年1月9│同上村明│1千元 │高春花（│        │
 │  │          │日晚上  │利17號高│      │另由檢察│        │
 │  │          │        │春花住處│      │官為不訴│        │
 │  │          │        │        │      │處分）  │        │
 ├─┼─────┼────┼────┼───┼────┼────┤
 │5 │同上      │97年1月8│同上村明│2千元 │高新晃（│        │
 │  │          │、9日晚 │利21號高│      │另由檢察│        │
 │  │          │上      │新晃住處│      │官為不起│        │
 │  │          │        │        │      │訴處分）│        │
 ├─┼─────┼────┼────┼───┼────┼────┤
 │6 │同上      │97年1月5│同上村明│1千元 │陳秋菊（│        │
 │  │          │、6日許 │利21-1號│      │另由檢察│        │
 │  │          │        │陳秋菊住│      │官為不起│        │
 │  │          │        │處      │      │訴處分）│        │
 ├─┼─────┼────┼────┼───┼────┼────┤
 │7 │同上      │97年1 月│同上村明│1千元 │高英花（│        │
 │  │          │11日    │利21-2號│      │另由檢察│        │
 │  │          │        │高英花住│      │官為不起│        │
 │  │          │        │處      │      │訴處分）│        │
 ├─┼─────┼────┼────┼───┼────┼────┤
 │8 │同上      │97年1月 │同上村明│3千元 │許進龍（│        │
 │  │          │12日投票│利22號許│      │另由檢察│        │
 │  │          │日前某日│進龍住處│      │官為緩起│        │
 │  │          │晚上    │        │      │訴處分）│        │
 ├─┼─────┼────┼────┼───┼────┼────┤
 │9 │同上      │97年1月9│同上村明│2千元 │高珠妹（│        │
 │  │          │日晚上7 │利30號高│      │另由檢察│        │
 │  │          │時許    │珠妹住處│      │官為不起│        │
 │  │          │        │        │      │訴處分）│        │
 ├─┼─────┼────┼────┼───┼────┼────┤
 │10│同上      │97年1月 │同上村明│2千元 │朝春妹（│        │
 │  │          │11日晚上│利32-1號│      │另由檢察│        │
 │  │          │8時許   │朝春妹住│      │官為不起│        │
 │  │          │        │處      │      │訴處分）│        │
 ├─┼─────┼────┼────┼───┼────┼────┤
 │11│同上      │97年1月 │同上村明│1千元 │張振輝（│        │
 │  │          │11日下午│利26-1號│      │另由檢察│        │
 │  │          │        │許進發住│      │官為緩起│        │
 │  │          │        │處      │      │訴處分）│        │
 ├─┼─────┼────┼────┼───┼────┼────┤
 │12│同上      │97年1月1│同上村明│1千元 │張榮光（│        │
 │  │          │0日上午6│利34-5號│      │另由檢察│        │
 │  │          │時許    │張榮光住│      │官不起訴│        │
 │  │          │        │處      │      │處分）  │        │
 │  │          │        │        │      │        │        │
 ├─┼─────┼────┼────┼───┼────┼────┤
 │13│同上      │97年1月 │同上村明│4千元 │劉阿蜜（│        │
 │  │          │12日投票│利34-6號│      │另由檢察│        │
 │  │          │前某日  │劉阿蜜住│      │官為不起│        │
 │  │          │        │處      │      │訴處分）│        │
 ├─┼─────┼────┼────┼───┼────┼────┤
 │14│羅令雪    │97年1月1│同上村明│3千元 │何愛花（│        │
 │  │          │0日上午6│利12-5號│      │另由檢察│        │
 │  │          │時30許  │何愛花住│      │官為不起│        │
 │  │          │        │處      │      │訴處分）│        │
 ├─┼─────┼────┼────┼───┼────┼────┤
 │15│同上      │97年1月1│同上村明│4千元 │溫英妹（│        │
 │  │          │1日上午7│利12-8號│      │另由檢察│        │
 │  │          │時30分許│溫英妹工│      │官為不起│        │
 │  │          │        │作室    │      │）      │        │
 ├─┼─────┼────┼────┼───┼────┼────┤
 │16│同上      │97年1月1│同上村明│2千元 │張月嬌（│        │
 │  │          │0日上午8│利20-2號│      │另由檢察│        │
 │  │          │時      │張月嬌住│      │官為不起│        │
 │  │          │        │處      │      │訴處分）│        │
 │  │          │        │        │      │        │        │
 ├─┼─────┼────┼────┼───┼────┼────┤
 │17│同上      │97年1月 │同上村某│1千元 │賴梅芳（│        │
 │  │          │12日投票│處      │      │另由檢察│        │
 │  │          │日前某日│        │      │官為緩起│        │
 │  │          │        │        │      │訴處分）│        │
 └─┴─────┴────┴────┴───┴────┴────┘
附表十四
 ┌─┬──────┬───┬────┬───┬────┬───┐
 │編│行賄人      │時間  │地點    │賄賂或│收受賄賂│ 備註 │
 │號│            │      │        │不正利│人      │      │
 │  │            │      │        │益    │        │      │
 ├─┼──────┼───┼────┼───┼────┼───┤
 │1 │丙○○      │97年1 │花蓮縣萬│新臺幣│林丁志強│      │
 │  │            │月9日 │榮鄉紅葉│（下同│（另由檢│      │
 │  │            │日下午│村紅葉12│）1千 │察官為緩│      │
 │  │            │3時許 │6號-1洪 │元    │起訴處分│      │
 │  │            │      │金耀住處│      │）      │      │
 │  │            │      │        │      │        │      │
 ├─┼──────┼───┼────┼───┼────┼───┤
 │2 │同上        │97年1 │同上    │1千元 │丁愛珠（│      │
 │  │            │月7、8│        │      │另由檢察│      │
 │  │            │日許  │        │      │官不起訴│      │
 │  │            │      │        │      │處分）  │      │
 ├─┼──────┼───┼────┼───┼────┼───┤
 │3 │同上        │97年1 │同上    │1千元 │錢麗華（│      │
 │  │            │月10日│        │      │另由檢察│      │
 │  │            │下午2 │        │      │官為不訴│      │
 │  │            │時許  │        │      │處分）  │      │
 ├─┼──────┼───┼────┼───┼────┼───┤
 │4 │同上        │97年1 │同上    │1千元 │朱金世（│      │
 │  │            │月10日│        │      │另由檢察│      │
 │  │            │下午6 │        │      │官為不訴│      │
 │  │            │時    │        │      │處分）  │      │
 ├─┼──────┼───┼────┼───┼────┼───┤
 │5 │同上        │97年1 │同上村紅│1千元 │蔡雅翎（│      │
 │  │            │月10日│葉126-7 │      │另由檢察│      │
 │  │            │晚上  │號蔡雅翎│      │官為不起│      │
 │  │            │      │住處    │      │訴處分）│      │
 ├─┼──────┼───┼────┼───┼────┼───┤
 │6 │同上        │97年1 │同上村紅│1千元 │林智山（│      │
 │  │            │月10日│葉126號-│      │另由檢察│      │
 │  │            │中午  │1丙○○ │      │官為不起│      │
 │  │            │      │住處    │      │訴處分）│      │
 ├─┼──────┼───┼────┼───┼────┼───┤
 │7 │同上        │97年1 │同上村紅│1千元 │洪蘭桂（│      │
 │  │            │月8日 │葉112號 │      │另由檢察│      │
 │  │            │上午某│洪蘭桂住│      │官為不起│      │
 │  │            │時    │處      │      │訴處分）│      │
 ├─┼──────┼───┼────┼───┼────┼───┤
 │8 │同上        │97年1 │同上村紅│1千元 │陳富美（│      │
 │  │            │月某日│葉126號-│      │另由檢察│      │
 │  │            │上午  │1丙○○ │      │官為不起│      │
 │  │            │      │住處    │      │訴處分）│      │
 ├─┼──────┼───┼────┼───┼────┼───┤
 │9 │同上        │97年1 │同上村紅│500元 │賴學明（│      │
 │  │            │月11日│葉91號賴│      │另由檢察│      │
 │  │            │晚上7 │學明住處│      │官為不起│      │
 │  │            │30時許│        │      │訴處分）│      │
 ├─┼──────┼───┼────┼───┼────┼───┤
 │10│同上        │97年1 │同上村紅│1千元 │洪曉婷（│      │
 │  │            │月11日│葉126號-│      │丙○○之│      │
 │  │            │下午4 │1號洪曉 │      │姪女，另│      │
 │  │            │時許  │婷住處  │      │由檢察官│      │
 │  │            │      │        │      │為不起訴│      │
 │  │            │      │        │      │處分）  │      │
 ├─┼──────┼───┼────┼───┼────┼───┤
 │11│同上        │97年1 │同上村紅│1千元 │張美梅（│      │
 │  │            │月某日│葉126號 │      │另由檢察│      │
 │  │            │晚上某│-1丙○○│      │官為不起│      │
 │  │            │時    │住處    │      │訴處分）│      │
 ├─┼──────┼───┼────┼───┼────┼───┤
 │12│同上        │97年1 │同上    │1千元 │鍾彩美（│      │
 │  │            │月11日│        │      │另由檢察│      │
 │  │            │上午某│        │      │官不起訴│      │
 │  │            │時    │        │      │處分）  │      │
 ├─┼──────┼───┼────┼───┼────┼───┤
 │13│同上        │97年1 │同上村紅│1千元 │趙玉花（│      │
 │  │            │月10日│葉91號趙│      │另由檢察│      │
 │  │            │上午  │玉花住處│      │官為不起│      │
 │  │            │      │        │      │訴處分）│      │
 ├─┼──────┼───┼────┼───┼────┼───┤
 │14│同上        │97年1 │同上村紅│1千元 │趙玉春（│      │
 │  │            │月10日│葉126號-│      │另由檢察│      │
 │  │            │上午某│1丙○○ │      │官為不起│      │
 │  │            │時    │住處    │      │訴處分）│      │
 ├─┼──────┼───┼────┼───┼────┼───┤
 │15│同上        │97年1 │同上村紅│500元 │潘玉燕（│      │
 │  │            │月11日│葉91-1號│      │另由檢察│      │
 │  │            │晚上7 │潘玉燕住│      │官為不起│      │
 │  │            │時    │處      │      │訴處分）│      │
 ├─┼──────┼───┼────┼───┼────┼───┤
 │16│同上        │97年1 │同上村紅│500元 │鍾文明（│      │
 │  │            │月11日│葉91-1號│      │另由檢察│      │
 │  │            │晚上7 │鍾文明住│      │官為緩起│      │
 │  │            │時    │處      │      │訴處分）│      │
 ├─┼──────┼───┼────┼───┼────┼───┤
 │17│同上        │97年 1│同上村紅│5千元 │胡秀玉（│      │
 │  │            │月某日│葉126號 │      │另由檢察│      │
 │  │            │某時  │-2 胡秀 │      │官為不起│      │
 │  │            │      │玉住處  │      │訴處分）│      │
 ├─┼──────┼───┼────┼───┼────┼───┤
 │18│同上        │97年1 │同上操舟│1千元 │趙吉雄（│      │
 │  │            │月10上│紅葉126 │      │另由檢察│      │
 │  │            │午7時 │號-1洪金│      │官為不起│      │
 │  │            │許    │耀住處  │      │訴處分）│      │
 ├─┼──────┼───┼────┼───┼────┼───┤
 │19│同上        │97年1 │同上    │1千元 │馬月容（│      │
 │  │            │月12日│        │      │另由檢察│      │
 │  │            │中午  │        │      │官為不起│      │
 │  │            │      │        │      │訴處分）│      │
 ├─┼──────┼───┼────┼───┼────┼───┤
 │20│同上        │97年1 │同上村紅│1千元 │盧天貴（│      │
 │  │            │月10日│葉45號盧│      │另由檢察│      │
 │  │            │上午10│天貴住處│      │官為不起│      │
 │  │            │許    │        │      │訴處分）│      │
 ├─┼──────┼───┼────┼───┼────┼───┤
 │21│同上        │97年1 │同上村紅│2千元 │趙玉秋（│      │
 │  │            │月某日│葉24-1 0│      │另由檢察│      │
 │  │            │      │號趙玉秋│      │官為不起│      │
 │  │            │      │住處    │      │訴處分）│      │
 ├─┼──────┼───┼────┼───┼────┼───┤
 │22│同上        │97年1 │同上村紅│1千元 │廖貴芳（│      │
 │  │            │月11日│葉98號廖│      │另由檢察│      │
 │  │            │晚上8 │貴芳住處│      │官為不起│      │
 │  │            │時許  │        │      │訴處分）│      │
 ├─┼──────┼───┼────┼───┼────┼───┤
 │23│同上        │97年1 │同上村紅│1千元 │廖貴全（│      │
 │  │            │月12日│葉98號廖│      │另由檢察│      │
 │  │            │天晚上│貴全住處│      │官為不起│      │
 │  │            │      │        │      │訴處分）│      │
 ├─┼──────┼───┼────┼───┼────┼───┤
 │24│同上        │97年1 │同上村紅│1千元 │張吉森（│      │
 │  │            │月9日 │葉80號張│      │另由檢察│      │
 │  │            │晚上8 │吉森住處│      │官為不起│      │
 │  │            │、9時 │        │      │訴處分）│      │
 ├─┼──────┼───┼────┼───┼────┼───┤
 │25│同上        │97年1 │徐伯文岳│1千元 │徐伯文（│      │
 │  │            │月9日 │母住處  │      │另由檢察│      │
 │  │            │下午某│        │      │官為不起│      │
 │  │            │時    │        │      │訴處分）│      │
 ├─┼──────┼───┼────┼───┼────┼───┤
 │26│同上        │97年1 │同上村紅│1千元 │巫瑞德（│      │
 │  │            │月10日│葉126號-│      │另由檢察│      │
 │  │            │天晚上│1丙○○ │      │官為不起│      │
 │  │            │      │住處    │      │訴處分）│      │
 ├─┼──────┼───┼────┼───┼────┼───┤
 │27│同上        │97年1 │同上    │2千元 │洪玉葉（│      │
 │  │            │月12日│        │      │另由檢察│      │
 │  │            │下午  │        │      │官為緩起│      │
 │  │            │      │        │      │訴處分）│      │
 ├─┼──────┼───┼────┼───┼────┼───┤
 │28│同上        │97年1 │同上    │1千元 │趙秋玉（│      │
 │  │            │月9日 │        │      │另由檢察│      │
 │  │            │上午10│        │      │官為不起│      │
 │  │            │時許  │        │      │訴處分）│      │
 ├─┼──────┼───┼────┼───┼────┼───┤
 │29│同上        │97年1 │同上村紅│1千元 │許美枝（│      │
 │  │            │月10日│葉126- 4│      │另由檢察│      │
 │  │            │      │號許美枝│      │官為不起│      │
 │  │            │      │住處    │      │訴處分）│      │
 ├─┼──────┼───┼────┼───┼────┼───┤
 │30│同上        │97年1 │同上村紅│1千元 │巫淑卿（│      │
 │  │            │月10日│葉126號-│      │由檢察官│      │
 │  │            │2、3時│1丙○○ │      │為不起訴│      │
 │  │            │      │住處    │      │處分）  │      │
 ├─┼──────┼───┼────┼───┼────┼───┤
 │31│同上        │97年1 │同上村紅│1千元 │趙玉妹（│      │
 │  │            │月10日│葉126號-│      │另由檢察│      │
 │  │            │晚上  │1丙○○ │      │官為不起│      │
 │  │            │      │住處    │      │訴處分）│      │
 ├─┼──────┼───┼────┼───┼────┼───┤
 │32│同上        │97年1 │同上    │2千元 │王珠履（│      │
 │  │            │月12日│        │      │由檢察官│      │
 │  │            │投票日│        │      │為不起訴│      │
 │  │            │前1週 │        │      │處分）  │      │
 │  │            │某日下│        │      │        │      │
 │  │            │午    │        │      │        │      │
 ├─┼──────┼───┼────┼───┼────┼───┤
 │33│同上        │97年1 │同上    │1千元 │陳秀眉（│      │
 │  │            │月10日│        │      │另由檢察│      │
 │  │            │下午2 │        │      │官為不起│      │
 │  │            │、3時 │        │      │訴處分）│      │
 ├─┼──────┼───┼────┼───┼────┼───┤
 │34│同上        │97年 1│同上    │1千5百│蔡美李（│      │
 │  │            │月12日│        │元    │另由檢察│      │
 │  │            │上午  │        │      │官為不起│      │
 │  │            │      │        │      │訴處分）│      │
 ├─┼──────┼───┼────┼───┼────┼───┤
 │35│同上        │97年1 │同上    │3千元 │許秀琴（│      │
 │  │            │月9日 │        │      │另由檢察│      │
 │  │            │晚上某│        │      │官為不起│      │
 │  │            │時    │        │      │訴處分）│      │
 ├─┼──────┼───┼────┼───┼────┼───┤
 │36│同上        │97年1 │同上村紅│1千元 │朱燕嬌（│      │
 │  │            │月某日│葉126號-│      │另由檢察│      │
 │  │            │晚上7 │1丙○○ │      │官為不起│      │
 │  │            │、8時 │住處前路│      │訴處分）│      │
 │  │            │      │邊      │      │        │      │
 ├─┼──────┼───┼────┼───┼────┼───┤
 │37│同上        │97年1 │同上村紅│1千元 │古雪梅（│      │
 │  │            │月11日│葉83-1號│      │另由檢察│      │
 │  │            │上午7 │古雪梅住│      │官為不起│      │
 │  │            │時    │處      │      │訴處分）│      │
 ├─┼──────┼───┼────┼───┼────┼───┤
 │38│同上        │97年1 │同上村紅│1千元 │林彩雲（│      │
 │  │            │月11日│葉120號 │      │另由檢察│      │
 │  │            │中午  │林彩雲住│      │官為不起│      │
 │  │            │      │處      │      │訴處分）│      │
 ├─┼──────┼───┼────┼───┼────┼───┤
 │39│同上        │97年1 │同上村紅│1千元 │馮秋枝（│      │
 │  │            │月9日 │葉83-1號│      │另由檢察│      │
 │  │            │中午  │馮秋枝住│      │官為不起│      │
 │  │            │      │處      │      │訴處分）│      │
 ├─┼──────┼───┼────┼───┼────┼───┤
 │40│同上        │97年 1│同上村紅│1千元 │許天明（│      │
 │  │            │月11日│葉83-1號│      │另由檢察│      │
 │  │            │上午8 │許天明住│      │官為不起│      │
 │  │            │時許  │處      │      │訴處分）│      │
 ├─┼──────┼───┼────┼───┼────┼───┤
 │41│同上        │97年1 │同上村紅│1千元 │許美月（│      │
 │  │            │月11日│葉126號-│      │另由檢察│      │
 │  │            │上午10│1丙○○ │      │官為不起│      │
 │  │            │時許  │住處    │      │訴處分）│      │
 ├─┼──────┼───┼────┼───┼────┼───┤
 │42│同上        │97年1 │同上村紅│1千元 │張玉芳（│      │
 │  │            │月11日│葉110號 │      │另由檢察│      │
 │  │            │下午某│張玉芳住│      │官為不起│      │
 │  │            │時    │處      │      │訴處分）│      │
 ├─┼──────┼───┼────┼───┼────┼───┤
 │43│同上        │97年1 │同上村紅│1千元 │何林國（│      │
 │  │            │月11日│葉110號 │      │另由檢察│      │
 │  │            │下午1 │何林國住│      │官為不起│      │
 │  │            │時許  │處      │      │訴處分）│      │
 ├─┼──────┼───┼────┼───┼────┼───┤
 │44│同上        │97年1 │同上村紅│1千元 │伍秀惠（│      │
 │  │            │月11日│葉126號 │      │另由檢察│      │
 │  │            │晚上7 │-1丙○○│      │官為不起│      │
 │  │            │時    │住處    │      │訴處分）│      │
 ├─┼──────┼───┼────┼───┼────┼───┤
 │45│同上        │97年1 │同上村紅│1千元 │范月琴（│      │
 │  │            │月10日│葉107號 │      │另由檢察│      │
 │  │            │晚上  │范月琴住│      │官為不起│      │
 │  │            │      │處      │      │訴處分）│      │
 ├─┼──────┼───┼────┼───┼────┼───┤
 │46│同上        │97年1 │同上村紅│2千元 │胡許蘭英│      │
 │  │            │月11日│葉126號 │      │（另由檢│      │
 │  │            │上午10│-1 洪金 │      │察官為不│      │
 │  │            │時    │耀住處  │      │起訴處分│      │
 │  │            │      │        │      │）      │      │
 ├─┼──────┼───┼────┼───┼────┼───┤
 │47│同上        │97年1 │同上村紅│1千元 │胡瑞花（│      │
 │  │            │月11日│葉126號-│      │另由檢察│      │
 │  │            │下午7 │7號胡瑞 │      │官為不起│      │
 │  │            │時許  │花住處  │      │訴處分）│      │
 ├─┼──────┼───┼────┼───┼────┼───┤
 │48│同上        │97年1 │同上村紅│1千元 │陳玉英（│      │
 │  │            │月8日 │葉126號-│      │另由檢察│      │
 │  │            │下午8 │1丙○○ │      │官為不起│      │
 │  │            │時    │住處    │      │訴處分）│      │
 ├─┼──────┼───┼────┼───┼────┼───┤
 │49│同上        │97年1 │同上村紅│1千元 │林振明（│      │
 │  │            │月11日│葉94-1號│      │另由檢察│      │
 │  │            │下午6 │林振明住│      │官為不起│      │
 │  │            │時    │處      │      │訴處分）│      │
 ├─┼──────┼───┼────┼───┼────┼───┤
 │50│同上        │97年 1│同上村紅│1千元 │梁玉連（│      │
 │  │            │月10日│葉75-1號│      │另由檢察│      │
 │  │            │上午9 │梁玉連住│      │官為不起│      │
 │  │            │時許  │處      │      │訴處分）│      │
 ├─┼──────┼───┼────┼───┼────┼───┤
 │51│同上        │97年1 │同上村某│1千元 │林桂花（│      │
 │  │            │月12日│處路上  │      │另由檢察│      │
 │  │            │投票日│        │      │官為不起│      │
 │  │            │前幾天│        │      │訴處分）│      │
 │  │            │下午  │        │      │        │      │
 ├─┼──────┼───┼────┼───┼────┼───┤
 │52│同上        │97年1 │同上村紅│1千元 │侯阿玉（│      │
 │  │            │月11日│葉75號侯│      │另由檢察│      │
 │  │            │晚上  │阿玉住處│      │官為不起│      │
 │  │            │      │        │      │訴處分）│      │
 ├─┼──────┼───┼────┼───┼────┼───┤
 │53│同上        │97年1 │同上村紅│1千元 │魏玉葉（│      │
 │  │            │月10日│葉70號魏│      │另由檢察│      │
 │  │            │下午5 │玉葉住處│      │官為不起│      │
 │  │            │、6時 │        │      │訴處分）│      │
 ├─┼──────┼───┼────┼───┼────┼───┤
 │54│同上        │97年1 │同上村紅│1千元 │梁玉花（│      │
 │  │            │月11日│葉48-1號│      │另由檢察│      │
 │  │            │晚上  │梁玉花住│      │官為不起│      │
 │  │            │      │處      │      │訴處分）│      │
 ├─┼──────┼───┼────┼───┼────┼───┤
 │55│同上        │97年1 │同上村紅│4千元 │許朝枝（│      │
 │  │            │月12日│葉87號許│      │另由檢察│      │
 │  │            │中午  │朝枝家前│      │官為不起│      │
 │  │            │      │面      │      │訴處分）│      │
 ├─┼──────┼───┼────┼───┼────┼───┤
 │56│同上        │97年1 │同上村紅│2千元 │高玉珠（│      │
 │  │            │月9日 │葉126號 │      │另由檢察│      │
 │  │            │      │-1丙○○│      │官為不起│      │
 │  │            │      │住處    │      │訴處分）│      │
 ├─┼──────┼───┼────┼───┼────┼───┤
 │57│同上        │97年1 │同上    │1千元 │洪秀花（│      │
 │  │            │月10日│        │      │另由檢察│      │
 │  │            │中午  │        │      │官為不起│      │
 │  │            │      │        │      │訴處分）│      │
 ├─┼──────┼───┼────┼───┼────┼───┤
 │58│同上        │97年1 │同上    │1千元 │洪蘭蓉（│      │
 │  │            │月9日 │        │      │另由檢察│      │
 │  │            │下午  │        │      │官為不起│      │
 │  │            │      │        │      │訴處分）│      │
 ├─┼──────┼───┼────┼───┼────┼───┤
 │59│同上        │97年1 │同上村紅│1千元 │林玉美（│      │
 │  │            │月12日│葉45號林│      │另由檢察│      │
 │  │            │投票日│玉美住處│      │官為不起│      │
 │  │            │前某日│        │      │訴處分）│      │
 │  │            │下午  │        │      │        │      │
 ├─┼──────┼───┼────┼───┼────┼───┤
 │60│同上        │97年1 │同上村紅│1千元 │周阿招（│      │
 │  │            │月9日 │葉126號 │      │另由檢察│      │
 │  │            │晚上7 │-1丙○○│      │官為不起│      │
 │  │            │時    │住處    │      │訴處分）│      │
 ├─┼──────┼───┼────┼───┼────┼───┤
 │61│同上        │97年1 │同上    │1千元 │林金德（│      │
 │  │            │月12日│        │      │另由檢察│      │
 │  │            │投票日│        │      │官為不起│      │
 │  │            │前某日│        │      │訴處分）│      │
 ├─┼──────┼───┼────┼───┼────┼───┤
 │62│同上        │97年1 │同上    │500元 │許宜旺（│      │
 │  │            │月12日│        │      │另由檢察│      │
 │  │            │      │        │      │官為不起│      │
 │  │            │      │        │      │訴處分）│      │
 ├─┼──────┼───┼────┼───┼────┼───┤
 │63│同上        │97年1 │同上村紅│1千5百│楊秋文（│      │
 │  │            │月10日│葉92號楊│元    │另由檢察│      │
 │  │            │      │秋文住處│      │官為不起│      │
 │  │            │      │        │      │訴處分）│      │
 │  │            │      │        │      │        │      │
 │  │            │      │        │      │        │      │
 ├─┼──────┼───┼────┼───┼────┼───┤
 │64│ 胡秀惠（洪 │97年1 │同上村紅│1,000 │賴梅麗（│      │
 │  │ 金耀之妻） │月12日│葉115號 │元    │另由檢察│      │
 │  │            │前某日│賴梅麗住│      │為不起訴│      │
 │  │            │      │處      │      │處分）  │      │
 ├─┼──────┼───┼────┼───┼────┼───┤
 │65│同上        │97年1 │        │      │為洪金洪│      │
 │  │            │月7或 │        │      │耀轉交1 │      │
 │  │            │8日晚 │        │      │萬8千元 │      │
 │  │            │上7或8│        │      │予林玉花│      │
 │  │            │時許  │        │      │        │      │
 ├─┼──────┼───┼────┼───┼────┼───┤
 │66│溫志盛      │97年1 │同上村紅│1千元 │紀忠騰（│      │
 │  │            │月12日│葉24-10 │      │另由檢察│      │
 │  │            │上午7 │號紀忠騰│      │官為不起│      │
 │  │            │時    │住處    │      │訴處分）│      │
 ├─┼──────┼───┼────┼───┼────┼───┤
 │67│同上        │97年1 │同上村紅│1千元 │呂學紅（│      │
 │  │            │月11日│葉190號-│      │另由檢察│      │
 │  │            │晚上  │6呂學紅 │      │官為不起│      │
 │  │            │      │住處    │      │訴處分）│      │
 ├─┼──────┼───┼────┼───┼────┼───┤
 │68│同上        │97年1 │同上村紅│1千元 │紀秋香（│      │
 │  │            │月10日│葉152-1 │      │另由檢察│      │
 │  │            │晚上  │號紀秋香│      │官為不起│      │
 │  │            │      │住處    │      │訴處分）│      │
 ├─┼──────┼───┼────┼───┼────┼───┤
 │69│同上        │97年1 │同上村紅│1千元 │徐美女（│      │
 │  │            │月9日 │葉126-8 │      │另由檢察│      │
 │  │            │上午7 │號溫志盛│      │官為不起│      │
 │  │            │時許  │住處    │      │訴處分）│      │
 ├─┼──────┼───┼────┼───┼────┼───┤
 │70│同上        │97年1 │同上    │1千元 │嚴玉英（│      │
 │  │            │月9日 │        │      │另由檢察│      │
 │  │            │天上午│        │      │官為不起│      │
 │  │            │7時許 │        │      │訴處分）│      │
 ├─┼──────┼───┼────┼───┼────┼───┤
 │71│梁燕花      │97年1 │同上村紅│2千元 │楊淑娥（│      │
 │  │            │月9日 │葉12號-7│      │另由檢察│      │
 │  │            │晚上8 │楊淑娥住│      │官為不起│      │
 │  │            │時    │處      │      │訴處分）│      │
 ├─┼──────┼───┼────┼───┼────┼───┤
 │72│同上        │97年1 │同上村紅│2千元 │余笑蘭（│      │
 │  │            │月11日│葉191號 │      │另由檢察│      │
 │  │            │上午8 │余笑蘭住│      │官為不起│      │
 │  │            │時許  │處      │      │訴處分）│      │
 ├─┼──────┼───┼────┼───┼────┼───┤
 │73│同上        │97年1 │同上村紅│1千元 │黃美容（│      │
 │  │            │月9日 │葉195號 │      │另由檢察│      │
 │  │            │上午8 │黃美容住│      │官為不起│      │
 │  │            │時許  │處      │      │訴處分）│      │
 ├─┼──────┼───┼────┼───┼────┼───┤
 │74│同上        │97年1 │同上村紅│3千元 │紀招秀（│      │
 │  │            │月9日 │葉127號 │      │另由檢察│      │
 │  │            │上午7 │梁燕花住│      │官為不起│      │
 │  │            │時許  │處      │      │訴處分）│      │
 ├─┼──────┼───┼────┼───┼────┼───┤
 │75│同上        │97年1 │同上村紅│1千元 │吳天成（│      │
 │  │            │月9日 │葉207號-│      │另由檢察│      │
 │  │            │上午8 │1吳天成 │      │官為不起│      │
 │  │            │時    │住處    │      │訴處分）│      │
 ├─┼──────┼───┼────┼───┼────┼───┤
 │76│同上        │97年1 │同上村紅│1千元 │吳幸茹（│      │
 │  │            │月9日 │葉207號-│      │另由檢察│      │
 │  │            │上午9 │1吳幸茹 │      │官為不起│      │
 │  │            │時    │住處    │      │訴處分）│      │
 ├─┼──────┼───┼────┼───┼────┼───┤
 │77│同上        │97年1 │同上村紅│1千元 │高木杞（│      │
 │  │            │月9日 │葉210號-│      │另由檢察│      │
 │  │            │上午9 │2高木杞 │      │官為不起│      │
 │  │            │時許  │住處    │      │訴處分）│      │
 ├─┼──────┼───┼────┼───┼────┼───┤
 │78│周雪娥      │97年1 │同上村紅│1千元 │簡桂花（│      │
 │  │            │月10日│葉17-2號│      │另由檢察│      │
 │  │            │上午11│簡桂花住│      │官為不起│      │
 │  │            │時許  │處      │      │訴處分）│      │
 ├─┼──────┼───┼────┼───┼────┼───┤
 │79│同上        │97年1 │同上村紅│1千元 │馮秀鳳（│      │
 │  │            │月某日│葉36號周│      │另由檢察│      │
 │  │            │某時  │雪娥住處│      │官為不起│      │
 │  │            │      │        │      │訴處分）│      │
 ├─┼──────┼───┼────┼───┼────┼───┤
 │80│同上        │97年1 │同上村紅│2千元 │方日良（│      │
 │  │            │月11日│葉29-2號│      │另由檢察│      │
 │  │            │上午  │方日良住│      │官為不起│      │
 │  │            │      │處      │      │訴處分）│      │
 ├─┼──────┼───┼────┼───┼────┼───┤
 │81│同上        │97年1 │同上村紅│2千元 │王金玉（│      │
 │  │            │月12日│葉31號王│      │另由檢察│      │
 │  │            │投票日│金玉家菜│      │官為不起│      │
 │  │            │前某日│園      │      │訴處分）│      │
 │  │            │下午  │        │      │        │      │
 ├─┼──────┼───┼────┼───┼────┼───┤
 │82│同上        │97年1 │同上村紅│1千元 │林碧玉（│      │
 │  │            │月某日│葉34號林│      │另由檢察│      │
 │  │            │下午  │碧玉住處│      │官為不起│      │
 │  │            │      │        │      │訴處分）│      │
 ├─┼──────┼───┼────┼───┼────┼───┤
 │83│同上        │97年1 │同上村紅│2千元 │馮富美（│      │
 │  │            │月10日│葉36號馮│      │另由檢察│      │
 │  │            │下午  │富美住處│      │官為不起│      │
 │  │            │      │        │      │訴處分）│      │
 ├─┼──────┼───┼────┼───┼────┼───┤
 │84│同上        │97年1 │同上村紅│1千元 │方阿秀（│      │
 │  │            │月11日│葉56-1號│      │另由檢察│      │
 │  │            │下午某│方阿秀住│      │官為不起│      │
 │  │            │時    │處      │      │訴處分）│      │
 ├─┼──────┼───┼────┼───┼────┼───┤
 │85│朱月杏      │97年1 │同村紅葉│1千元 │江惠麗（│      │
 │  │            │月12日│106-1號 │      │另由檢察│      │
 │  │            │投票日│江惠麗住│      │官為不起│      │
 │  │            │前幾天│處      │      │訴處分）│      │
 │  │            │晚上  │        │      │        │      │
 │  │            │      │        │      │        │      │
 ├─┼──────┼───┼────┼───┼────┼───┤
 │86│李月美      │      │        │      │        │尚未交│
 │  │            │      │        │      │        │付任何│
 │  │            │      │        │      │        │有投票│
 │  │            │      │        │      │        │權人前│
 │  │            │      │        │      │        │即為警│
 │  │            │      │        │      │        │查獲。│
 ├─┼──────┼───┼────┼───┼────┼───┤
 │87│林金英      │      │        │      │        │尚未交│
 │  │            │      │        │      │        │付任何│
 │  │            │      │        │      │        │有投票│
 │  │            │      │        │      │        │權人前│
 │  │            │      │        │      │        │即為警│
 │  │            │      │        │      │        │查獲。│
 ├─┼──────┼───┼────┼───┼────┼───┤
 │88│林玉花      │      │        │      │        │尚未交│
 │  │            │      │        │      │        │付任何│
 │  │            │      │        │      │        │有投票│
 │  │            │      │        │      │        │權人前│
 │  │            │      │        │      │        │即為警│
 │  │            │      │        │      │        │查獲。│
 ├─┼──────┼───┼────┼───┼────┼───┤
 │89│古金榮、蔡玉│      │        │      │        │尚未交│
 │  │春夫婦      │      │        │      │        │付任何│
 │  │            │      │        │      │        │有投票│
 │  │            │      │        │      │        │權人前│
 │  │            │      │        │      │        │即為警│
 │  │            │      │        │      │        │查獲。│
 ├─┼──────┼───┼────┼───┼────┼───┤
 │90│朱金榮      │97年1 │同上村紅│1千元 │辰○○（│      │
 │  │            │月9日 │葉126號-│      │另由檢察│      │
 │  │            │晚上  │1丙○○ │      │官為不起│      │
 │  │            │      │住處    │      │訴）    │      │
 │  │            │      │        │      │        │      │
 ├─┼──────┼───┼────┼───┼────┼───┤
 │91│同上        │97年 1│同上村紅│1千元 │杜姆恩伊│      │
 │  │            │月10日│葉101號 │      │吉（另由│      │
 │  │            │下午  │杜姆恩伊│      │檢察官為│      │
 │  │            │      │吉住處  │      │不起訴處│      │
 │  │            │      │        │      │分      │      │
 ├─┼──────┼───┼────┼───┼────┼───┤
 │92│同上        │97年1 │同上村紅│1千元 │巳○○（│      │
 │  │            │月11日│葉101號 │      │另由檢察│      │
 │  │            │晚上6 │巳○○住│      │官為不起│      │
 │  │            │時    │處      │      │訴）    │      │
 ├─┼──────┼───┼────┼───┼────┼───┤
 │93│同上        │97年1 │同上村紅│1千元 │未○○（│      │
 │  │            │月10日│葉99號胡│      │另由檢察│      │
 │  │            │晚上  │忠誠住處│      │官為緩起│      │
 │  │            │      │        │      │訴處分）│      │
 ├─┼──────┼───┼────┼───┼────┼───┤
 │94│同上        │97年1 │同上村紅│1千元 │申○○（│      │
 │  │            │月10日│葉126號-│      │另由檢察│      │
 │  │            │      │1丙○○ │      │官為緩起│      │
 │  │            │      │住處    │      │訴處分）│      │
 ├─┼──────┼───┼────┼───┼────┼───┤
 │95│同上        │97年1 │同上    │1千元 │酉○○（│      │
 │  │            │月10日│        │      │另由檢察│      │
 │  │            │      │        │      │官為不起│      │
 │  │            │      │        │      │訴）    │      │
 ├─┼──────┼───┼────┼───┼────┼───┤
 │96│同上        │97年1 │同上村紅│1千元 │戌○○（│      │
 │  │            │月11日│葉101號 │      │另由檢察│      │
 │  │            │晚上6 │晚上6時 │      │官為不起│      │
 │  │            │時    │許      │      │訴）    │      │
 ├─┼──────┼───┼────┼───┼────┼───┤
 │97│同上        │97年1 │同上村紅│1千元 │亥○○（│      │
 │  │            │月9、1│葉126號-│      │另由檢察│      │
 │  │            │0日   │1丙○○ │      │官為不起│      │
 │  │            │      │住處前  │      │訴）    │      │
 ├─┼──────┼───┼────┼───┼────┼───┤
 │98│同上        │97年1 │同上村紅│1千元 │天○○（│      │
 │  │            │月10日│葉126號-│      │另由檢察│      │
 │  │            │上午8 │1丙○○ │      │官為不起│      │
 │  │            │時    │住處    │      │訴）    │      │
 │  │            │      │        │      │        │      │
 ├─┼──────┼───┼────┼───┼────┼───┤
 │99│同上        │97年1 │同上    │1千元 │地○○（│      │
 │  │            │月9日3│        │      │另由檢察│      │
 │  │            │時許  │        │      │官為不起│      │
 │  │            │      │        │      │訴）    │      │
 └─┴──────┴───┴────┴───┴────┴───┘


司法院資訊處製作；財團法人民間司法改革基金會備份。
